臺灣高等法院刑事判決               100年度上訴字第1419號
上  訴  人  臺灣士林地方法院檢察署檢察官
上  訴  人
即  被  告  劉鳳萍
選任辯護人  沙洪律師
上  訴  人
即  被  告  潘逸樺
選任辯護人  林盛煌律師
            陳佳瑤律師
            鄭佑祥律師
上  訴  人
即  被  告  駱博厚
選任辯護人  謝維仁律師
上列上訴人因被告等毒品危害防制條例案件，不服臺灣士林地方
法院99年度訴字第334 號，中華民國100 年3 月31日第一審判決
（起訴案號：臺灣士林地方法院檢察署99年度偵字第9967號、第
11014 號），提起上訴，本院判決如下：
    主  文
原判決關於劉鳳萍、潘逸樺、駱博厚附表五部分暨定應執行刑部
分，均撤銷。
潘逸樺犯如附表一編號一至十四所示之罪，均累犯，各處如附表
一編號一至十四所示之刑，沒收部分如附表一編號一至十四所示
；又共同犯如附表二編號一至二所示之罪，均累犯，各處如附表
二編號一至二所示之刑，沒收部分如附表二編號一至二所示。應
執行有期徒刑貳拾捌年陸月。未扣案之販賣毒品所得新臺幣貳拾
陸萬貳仟元沒收，如全部或一部不能沒收時，以其財產抵償之。
未扣案之販賣毒品所得新臺幣參萬貳仟元與何吉正連帶沒收之，
如全部或一部不能沒收時，以其等財產連帶抵償之。
駱博厚犯如附表三編號一至二所示之罪，均累犯，各處如附表三
編號一至二所示之刑，沒收部分如附表三編號一至二所示。應執
行有期徒刑拾柒年。扣案之分裝杓貳支、分裝袋肆拾捌個，均沒
收。未扣案之販賣毒品所得新臺幣壹萬肆仟伍佰元沒收，如全部
或一部不能沒收時，以其財產抵償之。
劉鳳萍部分公訴不受理。
其他原判決關於駱博厚附表七部分上訴駁回。
    事  實
一、潘逸樺前於民國93年間因搶奪等案件，經臺灣臺北地方法院
    於93年7 月26日，以93年度訴字第786 號判決處有期徒刑2
    年確定，於93年8 月19日入監執行，嗣於95年7 月28日縮短
    刑期假釋出獄，嗣因假釋中再犯罪，撤銷假釋，於96年5 月
    22日入監執行殘刑6 月13日，另因犯搶奪等罪，經臺灣彰化
    地方法院以97年度聲字第2587號裁定減刑並定應執行刑有期
    徒刑2 年10月，接續上開殘刑執行，而於98年10月14日因縮
    短刑期假釋出監，後於98年12月5 日假釋期滿未經撤銷而執
    行完畢（構成累犯）。駱博厚前因違反肅清煙毒條例等案件
    ，經法院分別判決判處有期徒刑5 月、4 年6 月、7 月、3
    年2 月、2 年1 月、5 年2 月、4 年2 月確定，經本院裁定
    定其應執行刑為有期徒刑14年，於85年1 月9 日入監執行，
    並於93年4 月27日縮短刑期假釋出監，而於假釋期間因犯施
    用毒品案件，被撤銷假釋於95年8 月21日入監接續執行殘刑
    3 年，嗣前開案件經原審法院以96年度聲減字第2483號裁定
    減刑及定應執行刑為有期徒刑12年確定，後於98年8 月8 日
    因縮短刑期執行完畢（構成累犯）。
二、詎潘逸樺（綽號阿華）猶不知惕勵，明知海洛因、甲基安非
    他命分別係毒品危害防制條例第2 條第2 項第1 、2 款所規
    定之第一級、第二級毒品，不得非法販賣，竟意圖營利，各
    基於第一級毒品、販賣第二級毒品之犯意，分別以其所持用
    之0000000000號行動電話與附表一所示販賣對象聯繫販賣毒
    品事宜（使用行動電話號碼、通話內容均詳如附表七所載）
    ，並使用非其所有之分裝袋、電子磅秤、掌上型封口機等物
    分裝毒品後，即各在附表一編號一至十四所示之販賣時間、
    販賣地點，以附表一編號一至十四所示之交易金額，分別販
    賣如附表一編號一至十四所示之第一級毒品海洛因、第二級
    毒品甲基安非他命予附表一編號一至十四所示之販賣對象（
    各次交易毒品種類、數量、金額均詳如附表一所載）。而其
    中於附表一編號一所示之販賣時間、販賣地點，同時販賣如
    附表一編號一所示數量、金額之第一級毒品海洛因予駱博厚
    及第二級毒品甲基安非他命予朱鐘盛牟利，駱博厚則委由朱
    鐘盛前往販賣地點交付金錢予潘逸樺，潘逸樺則同時交付海
    洛因與甲基安非他命予朱鐘盛；於附表一編號二至三所示之
    販賣時間，係與駱博厚聯絡販賣第一級毒品海洛因事宜，並
    於附表一編號二至三所示之販賣地點，分別販賣如附表一編
    號二至三所示數量、金額之第一級毒品海洛予駱博厚，而駱
    博厚則均委由朱鐘盛前往販賣地點交付金錢予潘逸樺，並向
    潘逸樺拿取毒品。
三、潘逸樺與何吉正（綽號大ㄟ，現由本院通緝中）均意圖營利
    ，基於販賣第二級毒品甲基安非他命之犯意聯絡，由駱博厚
    撥打潘逸樺所持用之0000000000號行動電話，潘逸樺接聽後
    交由何吉正與駱博厚通話確認販賣毒品事宜（使用行動電話
    號碼、通話內容均詳如附表七所載）後，即在附表二編號一
    所示之販賣時間、販賣地點，以附表二編號一所示之交易金
    額，販賣如附表二編號一所示之第二級毒品甲基安非他命予
    駱博厚（交易毒品數量、金額均詳如附表二編號一所載），
    並由潘逸樺前往販賣地點交付甲基安非他命予駱博厚，同時
    向駱博厚收取1 萬元，而共同販賣第二級毒品甲基安非他命
    予駱博厚牟利。另潘逸樺又與何吉正均意圖營利，基於販賣
    第一級毒品海洛因之犯意聯絡，由駱博厚撥打潘逸樺所持用
    之0000000000號行動電話，潘逸樺接聽後交由何吉正與駱博
    厚通話確認販賣毒品事宜（使用行動電話號碼、通話內容均
    詳如附表七所載）後，即在附表二編號二所示之販賣時間、
    販賣地點，以附表二編號二所示之交易金額，販賣如附表二
    編號二所示之第一級毒品海洛因予駱博厚（交易毒品數量、
    金額均詳如附表二編號二所載），而共同販賣第一級毒品海
    洛因予駱博厚牟利。
四、駱博厚（綽號豆博「婆」）仍不知惕勵，明知海洛因、甲基
    安非他命分別係毒品危害防制條例第2 條第2 項第1 、2 款
    所規定之第一級、第二級毒品，不得非法販賣，竟意圖營利
    ，各基於第一級毒品、販賣第二級毒品之犯意，分別以其所
    持用之0000000000號行動電話與附表三所示販賣對象聯繫販
    賣毒品事宜（使用行動電話號碼、通話內容均詳如附表七所
    載），並使用其所有之分裝杓、分裝袋等物分裝毒品後，即
    各在附表三編號一至二所示之販賣時間、販賣地點，以附表
    三編號一至二所示之交易金額，分別販賣如附表三編號一至
    二所示之第一級毒品海洛因、第二級毒品甲基安非他命予附
    表三編號一至二所示之販賣對象（各次交易毒品種類、數量
    、金額均詳如附表三所載）。而其中於附表三編號一所示之
    販賣時間、販賣地點，同時販賣如附表三編號一所示數量、
    金額之第一級毒品海洛因及第二級毒品甲基安非他命予黃俊
    明牟利。
五、嗣於99年7 月23日14時48分許，為警在駱博厚位於新北市○
    ○區○○路25巷1 號之租屋處查獲，並扣得駱博厚所有，供
    其犯本件附表三所示販賣毒品罪所用之分裝杓2 支、分裝袋
    48個（即附表六編號1 至2 所示之物），及其所有，而與其
    本件犯罪無涉之如附表六編號3 至5 所示之物。復先後於99
    年8 月11日10時45分許、同日13時25分許，分別由警持原審
    法院核發之搜索票，至潘逸樺、何吉正、劉鳳萍3 人共同在
    新北市○○區○○路194 號7 樓租屋處、新北市林口區○○
    ○路○ 段285 號14樓之2 執行搜索查獲，並扣得非潘逸樺所
    有，供其犯如附表一、附表二所示販賣毒品罪所用之如附表
    五編號3 至8 、編號40至42所示之物，及與其本件犯罪無涉
    之如附表五編號1 至2 、編號9 至39、編號43至52所示之物
    。
六、案經新北市政府（原臺北縣政府）警察局淡水分局報告臺灣
    士林地方法院檢察署檢察官偵查起訴。
    理  由
甲、有罪部分：
壹、證據能力之認定部分：
一、按刑事訴訟法採行直接審理原則及言詞審理原則，並保障被
    告之反對詰問權，於刑事訴訟法第159 條第1 項明定被告以
    外之人於審判外之言詞或書面陳述，除法律有規定者外，原
    則上不得作為證據。然為兼顧現實需要及真實之發現，乃本
    於例外從嚴之立場，許於具備必要性及可信性之特別情況下
    ，例外地承認其有證據能力。而被告以外之人於檢察事務官
    、司法警察官或司法警察調查中所為之陳述，基於實體發現
    真實之訴訟目的，依第159 條之2 規定，如與審判中之陳述
    不符時，經比較結果，其先前之陳述，相對具有較可信之特
    別情況，且為證明犯罪事實存否所必要者，或於審判中有第
    159 條之3 各款情形之一，經證明其調查中所為陳述具有可
    信之特別情況，且為證明犯罪事實之存否所必要者，則例外
    地賦與證據能力。次按刑事訴訟法第159 條之1 所規定被告
    以外之人於偵查中向檢察官所為之陳述，除顯有不可信之情
    況者外，得為證據。其立法理由係以偵查中對被告以外之人
    所為之偵查筆錄，或被告以外之人向檢察官所提之書面陳述
    ，性質上均屬傳聞證據，且常為認定被告有罪之證據，自理
    論上言，如未予被告反對詰問、適當辯解之機會，一律准其
    為證據，似與當事人進行主義之精神不無扞格之處，對被告
    之防禦權亦有所妨礙，然刑事訴訟法規定檢察官代表國家偵
    查犯罪、實施公訴，依法有訊問被告、證人、鑑定人之權，
    且實務運作時，偵查中檢察官向被告以外之人所取得之陳述
    ，原則上均能遵守法律規定，不致違法取供，其可信性甚高
    ，為兼顧理論與實務，而對被告以外之人於偵查中向檢察官
    所為之陳述，除顯有不可信之情況者外，得為證據。乃同法
    第159 條第1 項所謂得作為證據之「法律有規定者」之一，
    為有關證據能力之規定，係屬於證據容許性之範疇。而被告
    之反對詰問權係指訴訟上被告有在公判庭當面詰問證人，以
    求發現真實之權利，此與證據能力係指符合法律所規定之證
    據適格，而得成為證明犯罪事實存在與否之證據資格，性質
    上並非相同。
二、茲就本案公訴人引為證明被告潘逸樺、駱博厚等2 人犯罪事
    實之證據方法，關於證據能力認定如下：
（一）證人黃俊明於警詢中所為陳述，為被告以外之人於審判外
      之陳述，屬傳聞證據，而被告駱博厚之選任辯護人於本院
      準備程序中就證人黃俊明於警詢中供述之證據能力提出爭
      執（見本院卷第174 頁），本院審酌該陳述作成之狀況，
      並考量證人黃俊明於原審、本院審理時業經傳喚到庭具結
      作證，經檢、辯雙方為交互詰問，因認上開證人於警詢所
      為之陳述，尚與刑事訴訟法第159 條之2 或第159 條之3
      所定情形不相符合，復查無其他得例外取得證據能力之法
      律依據，前開證據方法應予排除，不得作為本案證明被告
      駱博厚有罪之依據。
（二）證人黃俊明於檢察官訊問時所為證述，為被告以外之人於
      審判外之陳述，屬傳聞證據，而被告駱博厚之選任辯護人
      於本院審理程序中就上開供述之證據能力亦提出爭執（見
      本院卷第294 頁正面），本院審酌證人黃俊明業經檢察官
      告知具結之義務及偽證之處罰後具結而為陳述，證人黃俊
      明未曾提及檢察官在偵訊時有任何強暴、脅迫、詐欺、利
      誘等以不正方法取供之情，並於本院審理時結證稱：99年
      9 月14日到地檢署檢察官複訊時，檢察官沒有對伊施強暴
      、脅迫等語（見本院卷第226 頁正面），是認其陳述時之
      心理狀況健全、並無受外力干擾，且證人黃俊明業於原審
      、本院審理中到庭依人證之調查程序具結作證，並經被告
      駱博厚行使對質詰問權，觀諸偵訊筆錄之記載形式，本院
      亦查無檢察官在上開偵訊時有任何以不正方法訊問，而有
      違反陳述者之自由意志等顯有不可信之情況，衡諸上開規
      定，自具有證據能力，得為本案證據。至被告駱博厚之選
      任辯護人固本院審理時辯稱：證人偵查中陳述，都是依照
      警員林正源的指示所為之陳述，故無證據能力等語，惟依
      前述，難認有據，無足採取。
（三）除前述本院認定無證據能力，不得作為證據之證據方法外
      ，本判決所引用之卷內其他卷證資料（包含人證與文書證
      據、物證等），並無證據證明係公務員違背法定程序所取
      得，且檢察官、被告潘逸樺、駱博厚及其等辯護人於本院
      準備程序、審判期日時均表示無意見而不予爭執，且迄至
      言詞辯論終結前亦未聲明異議。本院審酌相關證人之陳述
      及證據資料作成時之情況，核無違法取證或證明力明顯過
      低之瑕疵，認以之作為證據為適當，前述證人於審判外之
      陳述及相關證據資料，依刑事訴訟法第159 條之5 之規定
      ，均有證據能力。
貳、認定上訴人即被告潘逸樺、駱博厚犯罪事實所憑之證據及理
    由：
一、上訴人即被告潘逸樺部分：
    上揭如附表一及附表二所示之販賣第一級毒品、第二級毒品
    犯行，業據被告潘逸樺於警詢、本院審理時均坦白承認（見
    99年8 月19日調查筆錄、本院100 年11月10日審判筆錄），
    並核與證人朱鐘盛、駱博厚、翁進川於檢察官訊問時所結證
    述之情節一致（見99年度偵字第9967號卷第79-83 頁；99年
    度偵字第11014 號卷三第17-21 頁、第60-66 頁、第73-81
    頁；99年度偵字第11014 號卷卷四第3-5 頁、第27-28 頁）
    ，且被告潘逸樺與證人朱鐘盛、駱博厚、翁進川等人，分別
    於如附表一、附表二所示之販賣時間，以其等所持有之行動
    電話聯絡買賣毒品事宜之情形，亦有如附表七編號一至十六
    所示之通訊監察譯文在卷可稽。此外，復有上開非被告潘逸
    樺所有，而供其犯如附表一、附表二所示販賣毒品罪所用之
    如附表五編號3 至8 、編號40至42所示之物扣案為證。是認
    被告潘逸樺上開任意性自白核與事實相符，可以採取。本件
    事證明確，被告潘逸樺上揭販賣毒品犯行，足可認定，均應
    依法論科。
二、上訴人即被告駱博厚部分：
（一）訊據被告駱博厚固坦承於附表三編號一至二所示之時間、
      地點，有與證人黃俊明見面等情，惟矢口否認有何販賣毒
      品犯行，辯稱：伊與證人黃俊明是朋友關係，伊與他踫面
      是請他幫伊買飲料、點心，而伊沒有賣毒品給證人黃俊明
      云云。其辯護人並以證人黃俊明係受警員林正源之指示於
      警詢、偵查中指證被告駱博厚販毒，其證詞不可採信。又
      依卷附通訊監察譯文，可知每次通話都是被告駱博厚打給
      黃俊明，倘黃俊明有意向被告駱博厚購買毒品，理應係由
      黃俊明主動打電話給被告駱博厚，則卷附通訊監察譯文顯
      難作為被告駱博厚販毒給黃俊明之補強證據。再被告駱博
      厚於99年2 月13日起購買安非他命120 公克、海洛因約40
      公克，係供自己施用，施用時間自99年2 月13日起至同年
      7 月23日被捕為止，共計160 天，平均每天施用安非他命
      為0.75公克，海洛因為0.25公克，而因被告駱博厚毒癮甚
      大，被告駱博厚所辯購買之毒品係供自己施用，難謂不可
      信等語為被告駱博厚辯護。
（二）經查：
（１）上揭如附表三編號一至二所示之事實，業據證人黃俊明於
      檢察官訊問結證稱：0000000000是伊使用的電話，伊向駱
      博厚購買安非他命及海洛因，伊每次向他買安非他命「81
      」即4 公克6,000 元，海洛因買81算我2,500 元；附表七
      編號十七之通訊監察譯文是伊與駱博厚的通話內容，伊當
      天是去他淡水鎮○○路25巷1 號住處向他買「81」4 公克
      安非他命6, 000元及海洛因「81」0.65公克含袋重0.2 公
      克2,500 元，伊錢交給駱博厚，安非他命、海洛因也是他
      本人交給我；譯文中「阿利半個錢」應該是駱博厚有給阿
      利半兩的安非他命，1 萬多是阿利要向駱博厚拿半兩安非
      他命，半兩安非他命價錢約1 萬多元。附表七編號十八之
      通訊監察譯文是伊與駱博厚的通話內容，伊當天也是向他
      買「81」4 公克安非他命6,000 元，伊錢交給駱博厚，安
      非他命也是他本人交給伊；伊當天錢不夠所以沒有跟他買
      海洛因，電話中所說的男生即指安非他命等語在卷（見99
      年度偵字第9967號卷第160-162 頁）。再者，依卷附之通
      訊監察譯文可知，先後於99年5 月9 日、99年5 月12日，
      被告駱博厚有使用0000000000號行動電話，與證人黃俊明
      以行動電話聯絡相關毒品交易事宜（使用行動電話號碼、
      通話時間、通話內容均詳如附表七編號十七、十八所載）
      ，亦有上開通訊監察譯文在卷為憑。而觀諸證人黃俊明前
      開證詞，核與附表七編號十七、十八所示通訊監察譯文內
      容相符，足徵證人黃俊明前開證詞，應屬非虛，堪以採取
      。此外，復有上開被告駱博厚所有供其犯本件販賣毒品罪
      所用之分裝杓2 支、分裝袋48個扣案為證。
（２）被告駱博厚雖辯稱：伊有與黃俊明見面，但伊沒有賣毒品
      給證人黃俊明云云，其辯護人則為被告辯護以證人黃俊明
      係受警員林正源之指示於警詢、偵查中指證被告駱博厚販
      毒，其證詞不可採信等語，而證人黃俊明並於原審審理時
      改證稱：伊沒有向駱博厚買過毒品，偵訊證述伊向駱博厚
      買海洛因、安非他命等情，那不是事實，伊偵訊時是作偽
      證；檢察官問伊時，伊偵訊證述內容之交易時間、地點，
      有的是伊自己編的，有些是警察叫伊講的，警察叫伊說時
      間用伊的監聽譯文時間，這樣才能配合，交易的數量、價
      格都是警察跟伊講的，伊還沒開口講的時候，警察已經把
      答案打好了，之後伊都講一樣的話；當時會配合警察這樣
      講，係因當時伊到警局時，警察就帶伊去廁所，跟我說伊
      還有1條 買毒品的案子在他手上（99年8 月22日凌晨被緝
      獲），如果伊不按照他的意思講的話，他要叫證人指證伊
      有販賣毒品，那位警察就是林正源；警詢筆錄的製作是一
      問一答，回答內容有的是伊自己想出來的，有的不是，買
      安非他命、海洛因的金額、重量是警察第一次問伊時，警
      察就先打好答案，警察後來所問的金額、重量，伊都講一
      樣，交易時間、地點，警察叫伊照監聽譯文的講，最後一
      個問題伊就自己想。附表七編號十七之通訊監察譯文是伊
      與駱博厚之通話內容，駱博厚跟伊說「一萬多，你問阿利
      半個錢好沒」伊不知道是何意思。附表七編號十八通訊監
      察譯文伊說「老兄你在哪，你有男生嗎」這通是伊與駱博
      厚通話內容，伊等對話中所指的「男生」是指安非他命，
      會提到安非他命，是伊本來打電話給駱博厚是一起合資要
      拿安非他命，所以才會提到這個字眼云云（見原審卷二第
      105-108 頁），復於本院審理時證稱：（依勘驗譯文記載
      ，你承認5 月9 日11點時去跟駱博厚買毒品，是否屬實？
      ）警察先帶我去廁所聊天，跟我說帶你回來就是要指證駱
      博厚，所以我就照著他的話講；（依勘驗譯文記載，警察
      問5 月12日，你回答「嗯」是指什麼意思？）過那麼久了
      ，我現在忘記了；（當天移送檢察官複訊時，檢察官提示
      99年5 月12日監聽譯文，你回答我那天也是向他買安非他
      命，是否屬實？）不實在，我沒有跟他買；（你在檢察官
      複訊時，為何如此回答？）因為警察有跟我們說要指證駱
      博厚，我本來想到檢察官那邊翻口供，但警察陪同我一起
      去，所以我沒有翻口供，而且我們在法警室那裡就已經知
      道警察要載我們回去，所以我們當時害怕云云（見本院卷
      第225 頁反面）。惟顯與上開事證有間，已難遽採，況證
      人即承辦本案之新北市政府警察局淡水分局偵查佐林正源
      於原審審理時結證稱：兩份警詢筆錄都是伊製作的，會找
      黃俊明來製作筆錄，係因從監聽譯文發現黃俊明等人陳述
      與犯罪嫌疑人駱博厚購買毒品過程，故加以通知到案詢問
      ；當時借提黃俊明至分局，作筆錄之前，先提示他使用的
      門號，再詢問他是否認識犯罪嫌疑人相片，伊等提供6 位
      相片讓他選1 位，他選駱博厚，再將駱博厚年籍資料供其
      指認；製作警詢筆錄時，剛開始黃俊明沒有承認，藉由播
      放監聽光碟，告知他是否是他使用的門號，聯絡的對象是
      誰，他才承認有打電話給駱博厚，再就譯文內容詢問他；
      製作筆錄過程中，沒有說過就是要辦駱博厚，如果他不配
      合的話，他的販毒案件要找證人來指證他，也沒有提示或
      告訴他這方面的事情；製作這兩份筆錄時，皆是採取一問
      一答，筆錄提及監聽譯文的部分，現場播放監聽光碟，有
      先擷取譯文後複製貼在筆錄上，再詢問黃俊明；警詢筆錄
      記載黃俊明向駱博厚購買毒品交易的時間、地點，這部分
      是黃俊明他自己主動陳述，伊並沒有告訴黃俊明說交易的
      時間、地點要與監聽譯文的時間配合；黃俊明向駱博厚購
      買毒品的數量、價格，是他自由陳述的，當時是以一問一
      答方式製作警詢筆錄；伊並沒有對黃俊明說在檢察官開庭
      問他的時候，要陳述與警詢筆錄一樣的內容，不然伊就會
      叫證人指證他另外販毒的案件等語（見原審字卷三第33-3
      8 頁）明確在卷，且經原審當庭勘驗黃俊明99年9 月14日
      第1 次警詢錄影帶，有勘驗筆錄1 份在卷可考（見原審字
      卷三第37-42 頁) ，亦核與證人林正源前揭證述情節相符
      ，則認證人林正源上開證述應屬非虛，足以採信。復參酌
      證人黃俊明上開偵訊證述，與附表七編號十七、十八所示
      通訊監察譯文內容，尚無未合，且依前述，證人黃俊明與
      被告駱博厚間為朋友關係，並無任何怨隙可言，倘證人黃
      俊明確未向被告駱博厚購買毒品，或若係與被告駱博厚合
      資購毒，則證人黃俊明實無由甘冒觸犯偽證罪責之風險，
      而故意設詞誣陷被告駱博厚販毒？況觀以前揭通訊監察譯
      文，其中對話亦未提及兩人見面後要前往何處、向何人、
      合資多少錢買毒等合資購買毒品之事宜，反而是證人黃俊
      明向被告駱博厚問稱「你有男生嗎」等購買甲基安非他命
      的對話？基此，堪認證人黃俊明於檢察官訊問時證述內容
      之可信性實非有疑，應堪採信。益見證人黃俊明於原審、
      本院審理時所證之情節，係屬事後迴護被告駱博厚之詞，
      尚難憑信。執此，被告駱博厚及辯護人前開所辯情詞，無
      從採取。
（３）被告駱博厚之辯護人辯護意旨固另指依卷附通訊監察譯文
      ，可知每次通話都是被告駱博厚打給黃俊明，倘黃俊明有
      意向被告駱博厚購買毒品，理應係由黃俊明主動打電話給
      被告駱博厚，則卷附通訊監察譯文顯難作為被告駱博厚販
      毒給黃俊明之補強證據。再被告駱博厚於99年2 月13日起
      購買甲基安非他命120 公克、海洛因約40公克，係供自己
      施用，施用時間自99年2 月13日起至同年7 月23日被捕為
      止，共計160 天，平均每天施用甲基安非他命為0.75公克
      ，海洛因為0.25公克，而因被告駱博厚毒癮甚大，被告駱
      博厚所辯購買之毒品係供自己施用，難謂不可信等情。惟
      交易毒品雙方之聯絡方式不一而足，更無一定必由買方或
      賣方主動聯絡，則辯護意旨所指理應由黃俊明主動打電話
      予被告駱博厚一節，已乏所據，況本案被告駱博厚所涉附
      表三所示之販賣毒品犯行，其中買賣雙方即證人黃俊明、
      被告駱博厚如何以行動電話聯絡後見面交易毒品等節，業
      經本院依據證人黃俊明證詞及卷附通訊監察譯文等件認定
      如前，則辯護意旨辯以卷附通訊監察譯文顯難作為被告駱
      博厚販毒給黃俊明之補強證據等語，尚非可採。又依辯護
      意旨前揭所載，可知被告駱博厚於附表三所示販賣時間，
      有販入為數非少之第一級毒品海洛因、第二級毒品甲基安
      非他命，除供己施用外，數量上仍足供為附表三所示之販
      賣毒品犯行，則縱被告駱博厚於當時有施用毒品之行為，
      亦不影響被告駱博厚所涉如附表三所示販賣毒品犯行之認
      定，更無法因此即為被告駱博厚有利之認定。職是，辯護
      意旨前揭所辯各節，亦非可取。
（４）查販賣海洛因、甲基安非他命毒品係違法行為，非可公然
      為之，且有其獨特之販售通路及管道，復無公定價格，容
      易增減分裝之份量，而每次買賣之價量，可能隨時依雙方
      關係深淺、資力、需求量及對行情之認知、來源是否充裕
      、查緝鬆嚴、購買者被查獲時供述購買對像之可能風險評
      估等，而異其標準，非可一概而論，本件被告駱博厚既不
      承認其有上揭販賣海洛因、甲基安非他命之事實，本院自
      無從查得其販入海洛因、甲基安非他命之真正價格及其是
      否因非法販賣海洛因、甲基安非他命予證人黃俊明而獲得
      具體利潤之金額，然按近年來政府為杜絕毒品之氾濫，對
      於查緝施用及販賣毒品之工作，無不嚴加執行，販賣毒品
      罪又係重罪，設若無利可圖，衡情一般持有毒品之人當無
      輕易將所持有之海洛因、甲基安非他命轉售他人而甘冒於
      再次向他人購買時，而有被查獲移送法辦之危險之理，且
      不論是瓶裝或袋裝之海洛因、安非他命，均可任意分裝或
      增減其份量，而每次買賣之價量，亦隨時隨雙方關係之深
      淺、當時之資力、需要程度及對行情之認知等因素而為機
      動地調整，因之販賣之利得，除經坦承犯行，或帳冊價量
      均臻明確外，委難察得實情，職是之故，縱未確切查得販
      賣賺取之實際差價，但除別有事證，足認係按同一價格轉
      讓，確未牟利外，尚難執此即認非法販賣之事證有所不足
      ，致知過坦承者難辭重典，飾詞否認者反得逞僥倖，而失
      情理之平。而被告駱博厚與證人黃俊明間並無特殊重要情
      誼或至親關係，被告駱博厚竟費心自甘承受重典，涉險販
      賣第一級毒品、第二級毒品，其主觀上當有販賣營利之意
      圖一節，應可認定。
（三）綜上所述，被告駱博厚及其辯護人前開所辯情詞，委無足
      取。本件事證明確，被告駱博厚所為如附表三所示之販賣
      毒品犯行，堪以認定，亦應依法論科。
參、論罪科刑部分：
一、按海洛因、甲基安非他命分屬毒品危害防制條例第2 條第2
    項第1 、2 款列管之第一級、第二級毒品，不得非法製造、
    運輸、販賣及轉讓。
二、核被告潘逸樺就附表一編號一之所為，係犯毒品危害防制條
    例第4 條第1 項之販賣第一級毒品罪及同條例第4 條第2 項
    之販賣第二級毒品罪；就附表一編號二至五、編號八至十、
    編號十四及附表二編號二之所為，均係犯毒品危害防制條例
    第4 條第1 項之販賣第一級毒品罪（9 罪）；就附表一編號
    六至七、編號十一至十三及附表二編號一之所為，則均係犯
    毒品危害防制條例第4 條第2 項之販賣第二級毒品罪（6 罪
    ）。其販賣前持有第一級毒品海洛因、第二級毒品甲基安非
    他命之低度行為，均應為販賣之高度行為所吸收，不另論罪
    。
三、核被告駱博厚就附表三編號一之所為，係犯毒品危害防制條
    例第4 條第1 項之販賣第一級毒品罪及同條例第4 條第2 項
    之販賣第二級毒品罪；就附表三編號二之所為，則係犯毒品
    危害防制條例第4 條第2 項之販賣第二級毒品罪。其販賣前
    持有第一級毒品海洛因、第二級毒品甲基安非他命之低度行
    為，均應為販賣之高度行為所吸收，不另論罪。
四、被告潘逸樺與何吉正就附表二編號一至二所示販賣第二級毒
    品、販賣第一級毒品犯行，均有犯意聯絡及行為分擔，均應
    論以共同正犯。
五、被告潘逸樺就附表一編號一所為，係以一交付毒品行為同時
    觸犯毒品危害防制條例第4 條第1 項之販賣第一級毒品罪及
    同條例第4 條第2 項之販賣第二級毒品罪，為想像競合犯，
    應依刑法第55條規定從一重之販賣第一級毒品罪處斷；另被
    告駱博厚就附表三編號一所為，亦係以一交付毒品行為同時
    觸犯毒品危害防制條例第4 條第1 項之販賣第一級毒品罪及
    同條例第4 條第2 項之販賣第二級毒品罪，為想像競合犯，
    應依刑法第55條規定從一重之販賣第一級毒品罪處斷。而公
    訴意旨認被告潘逸樺、駱博厚就前揭部分所各犯上開2 罪，
    應予分論併罰，尚有未合。
六、被告潘逸樺所犯上開10次販賣第一級毒品犯行、6 次販賣第
    二級毒品犯行，犯意各別、行為互殊，應予分論併罰。另被
    告駱博厚所犯上開1 次販賣第一級毒品犯行、1 次販賣第二
    級毒品犯行，犯意各別、行為互殊，亦應予分論併罰。
七、按毒品危害防制條例第17條第2 項規定：「犯第四條至第八
    條之罪於偵查及審判中均自白者，減輕其刑。」依該條項修
    正立法理由觀之，係為使刑事案件儘速確定，鼓勵被告認罪
    ，並節省司法資源，苟行為人於偵查及審判中均對自己之犯
    罪事實全部或主要部分為肯定供述之意，即符自白減輕其刑
    要件。依上揭法條之規定，所謂「偵查中之自白」既未明定
    限縮專指檢察官偵查中為限。而依現行刑事訴訟體制，刑事
    訴訟程序中之「偵查」，乃偵查機關就人犯之發現、確保、
    犯罪事實之調查，證據之發現、蒐集及保全為內容，以決定
    有無犯罪嫌疑，應否提起公訴之偵查機關活動。偵查機關有
    主體偵查機關與輔助偵查機關之分，檢察官乃偵查主體，司
    法警察官或司法警察則係偵查之輔助機關，此觀刑事訴訟法
    第228 條第1 項、第231 條之1 規定，均以檢察官為主體，
    而第229 條至第231 條之司法警察官或司法警察，則分別規
    定為「協助檢察官」、「應受檢察官之指揮」、「應受檢察
    官之命令」，即足明瞭。是上開「偵查中自白」之範圍，適
    用上應兼指司法警察官或司法警察實施之輔助偵查程序在內
    。司法警察官或司法警察就具體案件開始進行調查，並對犯
    罪嫌疑人製作調查筆錄時，為犯罪嫌疑人之被告如就犯罪嫌
    疑事實予以自白，應認其警詢自白，屬於偵查中自白之一環
    ，而合於「偵查中自白」之要件。至於被告於偵查及審判中
    均自白後，嗣後又為否認犯罪之辯解，此仍屬被告在刑事訴
    訟上防禦權之合法行使，不能憑此否定其前此所為之自白，
    而排除上開條例第17條第2 項規定之適用（最高法院99年度
    台上字第2423號判決意旨參照）。經查，被告潘逸樺既於警
    詢、本院審理時就附表一、二所示販賣毒品犯行，均自白不
    諱（見本院卷第290 、291 、303 頁），揆諸前揭最高法院
    判決意旨，故此部分均應依毒品危害防制條例第17條第2 項
    規定，減輕其刑，而被告潘逸樺偵查、原審審理時固為否認
    犯罪之辯解，仍不影響其就附表一、二所示販賣毒品犯行，
    符合上開減輕其刑規定適用之認定。
八、再查，被告潘逸樺、駱博厚分別有如事實欄一所示之論罪科
    刑及執行情形，各有本院被告前案紀錄表1 份在卷可稽，其
    等於前案有期徒刑執行完畢後，5 年以內故意分別再犯附表
    一、二；附表三所示有期徒刑以上之各罪，均為累犯，除法
    定本刑為死刑或無期徒刑部分，依法不得加重以外，其餘均
    應依刑法第47條第1項 規定加重其刑。
九、末查，被告駱博厚本件經查獲販賣第一級毒品海洛因之次數
    及金額仍屬有限，且販賣第一級毒品之法定刑為「處死刑或
    無期徒刑；處無期徒刑者，得併科新臺幣1 千萬元以下罰金
    」，然同為販賣毒品之人，其原因動機不一，犯罪情節未必
    盡同，或有大盤毒梟者，亦有中、小盤之分，甚或僅止於吸
    毒者友儕間為求互通有無之有償轉讓者亦有之，其販賣行為
    所造成危害社會之程度自屬有異，法律科處此類犯罪，所設
    之法定最低本刑卻同為「死刑或無期徒刑」，不可謂不重，
    於此情形，倘依其情狀處以有期徒刑，即足以懲儆，並可達
    防衛社會之目的者，自非不可依客觀之犯行與主觀之惡性二
    者加以考量其情狀，是否有可憫恕之處刑，以符合罪刑相當
    原則，據此，審酌被告駱博厚所販賣之第一級毒品之數量尚
    屬非鉅，次數僅1 次，販賣所得為2500元，與多次、大量出
    售第一級毒品，賺取巨額價差者，尚屬有別，其以情節論，
    惡性容非重大不赦，若就販賣第一級毒品科處最輕本刑死刑
    或無期徒刑，尚嫌過重，實屬情輕法重而有堪資憫恕之處，
    爰就被告駱博厚所為附表三編號一所示販賣第一級毒品罪行
    部分，按刑法第59條規定酌減其刑如附表三編號一主文欄所
    示。
肆、原審對被告潘逸樺被訴如原判決附表二、附表四部分，及被
    告駱博厚被訴如原判決附表五部分之犯行處以罪刑，並就被
    告潘逸樺被訴如原判決附表六部分為無罪之諭知，固非無見
    。惟查：（一）被告潘逸樺有為如附表一編號十一至十四及
    如附表二編號二所示之販賣毒品犯行，而原審就此等部分均
    為無罪之諭知（即原判決附表六部分），與本院之認定不同
    。（二）原審於理由欄沒收部分認定原判決附表十編號3 分
    裝袋（大）18包、編號4 電子磅秤4 個、編號6 分裝袋（小
    ）6 個、編號7 掌上型封口機3 個，均係被告潘逸樺所有，
    並用以秤量、分裝及封裝毒品供販賣之用，上開扣案物品係
    供販賣毒品所用之物等節，惟於事實欄內就此部分並未敘明
    ，而有事實與理由不合之情。（三）原審於理由欄沒收部分
    並認定原判決附表十二編號1 分裝杓2 支、編號2 分裝袋48
    個，均係被告駱博厚所有，用以分裝毒品供販賣所用之物，
    惟原判決於事實欄內就此部分亦未論及，同有事實與理由不
    合之情，且原審認上開扣案分裝杓2 支、分裝袋48個，應依
    毒品危害防制條例第19條第1 項之規定宣告沒收，然於原判
    決附表五編號2 主文欄係記載「扣案之分裝杓貳支、分裝袋
    肆捌個均沒收之」，稍有疏漏。（四）被告潘逸樺於警詢、
    本院審理時就附表一、二所示販賣毒品犯行，均自白不諱，
    此部分均應依毒品危害防制條例第17條第2 項規定，減輕其
    刑，詳如前述，原審未及審酌，尚有未合。（五）被告駱博
    厚並非毒品大盤之毒梟，其本件販賣第一級毒品之次數為1
    次，且所得亦僅2500元，對社會危害程度較輕，核其此部分
    犯罪情節，即使宣告法定最低刑度之無期徒刑，猶嫌過重，
    應有「情輕法重」之情，考量其部分客觀犯行與主觀惡性，
    尚有憫恕之處，應依刑法第59條規定酌減其刑，期使個案裁
    判之量刑能斟酌至當，以符比例原則等情，已如前述，原審
    未予衡酌，亦有未洽。（六）扣案如附表五編號3 至8 、編
    號40至42所示之物，雖係供被告潘逸樺犯如附表一、附表二
    所示販賣毒品罪所用之物，惟非屬被告潘逸樺所有等節，業
    經本院認定如後，原審以上開扣案物品均係被告潘逸樺所有
    ，供販賣毒品所用之物，均應依毒品危害防制條例第19條第
    1 項之規定，而於被告潘逸樺所犯如原判決附表二、附表四
    各編號所示各次販賣毒品犯行所宣告之主文項下，分別諭知
    宣告沒收，要有違誤。（七）原判決理由欄沒收部分說明被
    告潘逸樺為警查扣原判決附表十編號1 所示之第二級毒品甲
    基安非他命1 包，係被告潘逸樺經多次販賣後所剩餘，應於
    被告潘逸樺最後一次販賣第二級毒品甲基安非他命即原判決
    附表二編號7 所示犯行所宣告之主文項下，依毒品危害防制
    條例第18條第1 項前段規定，宣告沒收銷燬。至鑑驗耗用之
    毒品，既已滅失不存在，自無庸併予宣告沒收銷燬。原判決
    附表十編號2 所示甲基安非他命包裝袋1 只，係用以包裹甲
    基安非他命，有防止毒品裸露、潮濕、散逸及便利攜帶之功
    能，且既得與毒品分別鑑秤重量，與毒品即無難以析離而無
    法個別宣告沒收之情事，應依刑法第38條第1 項第2 款、第
    3 項之規定，於原判決附表二編號7 所示犯行所宣告之主文
    項下，併予宣告沒收之，惟原審除於原判決附表二編號7 所
    示犯行所宣告之主文項下為上開沒收銷燬、沒收之諭知外，
    另於原判決附表四編號1 部分主文項亦為相同之宣告，則此
    部分主文與理由已有不符，且原審所認被告潘逸樺本件所犯
    最後1 次販賣第二級毒品罪之犯罪時間為99年4 月19日（見
    附表一編號七所示），而被告潘逸樺為警查獲之時間為99年
    8 月11日，其間已相距近4 月，且被告潘逸樺於本院審理時
    並供稱：這包甲基安非他命是伊用來自己吃的，不是販賣所
    剩的等語明確（見本院卷第292 頁正面），而參酌被告潘逸
    樺於99年間有施用毒品之前科紀錄，有本院被告前案紀錄表
    1 份在卷足佐，及上開第二級毒品甲基安非他命1 包之淨重
    為0.0690公克（重量詳如附表五編號一鑑定結果欄所載），
    數量顯微等情，可徵被告潘逸樺上開所供堪以採取，則難認
    上開扣案之甲基安非他命1 包與被告潘逸樺本件販賣毒品犯
    行有何關連性，從而，原審前揭所為沒收銷燬、沒收之諭知
    ，要難認為有據。被告潘逸樺原以否認犯罪等詞為由，提起
    上訴；被告駱博厚提起上訴，仍執前詞，否認販賣第一級毒
    品、販賣第二級毒品犯行，雖均無理由，而檢察官就被告潘
    逸樺被訴起訴書附表編號10、11、15、24、28無罪部分（即
    原判決附表六部分）提起上訴，以原審認事、採證與經驗法
    則、論理法則有違等語，請求撤銷原判決附表六部分，則有
    理由。是原判決關於被告潘逸樺附表二、附表四、附表六及
    駱博厚附表五部分暨定應執行刑部分，既有上開可議之處，
    自屬無可維持，應由本院將前開部分均予撤銷改判。爰分別
    審酌：（一）被告潘逸樺正值壯年，不思正途，明知第一級
    毒品海洛因、第二級毒品甲基安非他命對於人體健康戕害甚
    巨，竟為販賣第一級毒品海洛因、第二級毒品甲基安非他命
    犯行，戕害國民身心健康，影響社會秩序、善良風俗，所為
    非是，兼衡被告潘逸樺之素行、犯罪動機、手段、犯罪所得
    、次數，及犯後態度等一切情狀，各改量處如附表一、附表
    二所示之刑，並定應執行刑有期徒刑年28年6 月。（二）被
    告駱博厚意圖營利販賣第一級、第二級毒品，嚴重影響國人
    身心健康、社會秩序、善良風俗，兼衡被告駱博厚之犯罪動
    機、目的、手段、犯罪所得、次數、犯後態度、素行等一切
    情狀，改量處如附表三所示之刑，並定應執行刑有期徒刑17
    年。
伍、沒收部分：
一、按毒品危害防制條例第19條第1 項固規定犯第4 條之罪者，
    其供犯罪所用或因犯罪所得之財物應沒收，惟該條既未特別
    規定「不問屬於犯人與否，沒收之」等語，依該條沒收之物
    自應以屬於犯人者為限（最高法院93年度臺上字第3263號判
    決意旨參照）。又沒收為從刑之一種，依主從不可分之原則
    ，應附隨緊接於主刑之下而同時宣告；又共同正犯因相互間
    利用他人之行為，以遂行其犯意之實現，本於責任共同之原
    則，有關沒收部分，對於共犯間供犯罪所用之物，自均應為
    沒收之諭知（最高法院91年度臺上字第5583號判決要旨參照
    ）。再按毒品危害防制條例第19條第1 項規定，犯販賣毒品
    罪者，其犯罪所得之財物均沒收之，係採義務沒收主義。故
    販賣毒品所得之對價，不問其中成本若干，利潤多少，均應
    全部諭知沒收，貫徹政府查禁煙毒之決心，以符立法本旨（
    最高法院91 年度臺上字第2419 號判決意旨參照）。另按毒
    品危害防制條例第19條第1 項規定所稱「追徵其價額」者，
    係指所沒收之物為金錢以外之其他財物而無法沒收時，應追
    徵其價額，使其繳納與原物相當之價額。如所得財物為金錢
    而無法沒收時，始應「以其財產抵償之」（最高法院95年度
    臺上字第305 號判決要旨參照）。復按沒收含有保安處分之
    性質，在剝奪犯罪者因犯罪而取得之財產上利益，以遏止犯
    罪，與罰金屬刑罰之性質有別，故對於各共犯應採連帶沒收
    主義，不得就全體共犯之總所得，對於各共犯重複諭知沒收
    （最高法院94年度臺上字第1971號、95年度臺上字第6051號
    判決要旨參照），合先敘明。
二、上開扣案之分裝杓2 支、分裝袋48個（即附表六編號1 至2
    所示之物），係被告駱博厚所有，供其犯本件附表三所示販
    賣毒品罪所用之物，詳如前述，應依毒品危害防制條例第19
    條第1 項規定宣告沒收，於各該販賣毒品罪項下宣告沒收。
三、被告潘逸樺販賣1 次第一級毒品、第二級毒品予駱博厚、朱
    鐘盛之所得3 萬元，販賣2 次第一級毒品予駱博厚、朱鐘盛
    之所得各1 萬5000元，販賣5 次第一級毒品予駱博厚之所得
    4 次各1 萬5000元、1 次1 萬7000元，販賣1 次第一級毒品
    予翁進川之所得1 次1 萬5000元，販賣2 次第二級毒品予駱
    博厚之所得各3 萬8000元，販賣3 次第二級毒品予朱鐘盛之
    所得各1000元、1 萬8000元、1 萬5000元，係被告潘逸樺販
    賣毒品所得之財物，雖未扣案，然無證據證明已不存在，仍
    應依毒品危害防制條例第19條第1 項之規定，分別於各該販
    賣毒品罪項下宣告沒收，惟如全部或一部不能沒收時，應以
    其財產抵償之。
四、被告潘逸樺與何吉正分別共同販賣1 次第二級毒品、1 次第
    一級毒品予駱博厚之所得各1 萬元、2 萬2000元，即各係被
    告潘逸樺與何吉正共同販賣第二級毒品、第一級毒品所得之
    財物，雖未扣案，然無證據證明已不存在，仍應依毒品危害
    防制條例第19條第1 項之規定，分別於被告潘逸樺各該共同
    販賣第二級毒品罪、共同販賣第一級毒品罪項下宣告連帶沒
    收，如全部或一部不能沒收時，以其等財產連帶抵償之。
五、被告駱博厚販賣1 次第一級、第二級毒品予證人黃俊明之所
    得8500元，販賣1 次第二級毒品予證人黃俊明之所得6000元
    ，係被告駱博厚販賣毒品所得之財物，雖未扣案，然無證據
    證明已不存在，仍應依毒品危害防制條例第19條第1 項之規
    定，分別於各該販賣毒品罪項下宣告沒收，惟如全部或一部
    不能沒收時，應以其財產抵償之。
六、扣案如附表五編號3 至8 、編號40至42所示之物，雖係供被
    告潘逸樺犯如附表一、附表二所示販賣毒品罪所用之物，惟
    非屬被告潘逸樺所有一節，業經被告潘逸樺於本院審理時供
    明在卷，而佐以被告潘逸樺於本院審理時既均已坦認販賣毒
    品犯行，則其就扣案物是否為其所有，僅有關是否宣告沒收
    扣案物品之部分，衡常實無由故意飾詞否認之必要，故認被
    告潘逸樺此部分所供，應屬非虛，可以採信。是就扣案如附
    表五編號3 至8 、編號40至42所示之物，爰不依毒品危害防
    制條例第19條第1 項規定宣告沒收。
七、再查，前揭供被告駱博厚與購毒者黃俊明聯絡販賣毒品所用
    之0000000000號行動電話，並未扣案，且該行動電話（含Ｓ
    ＩＭ卡）亦非被告駱博厚所有，而係其向他人借用等情，業
    據被告駱博厚陳明在卷，爰不予另諭知追徵其價額。
八、至被告潘逸樺為警查獲時所扣得之1 包甲基安非他命（即附
    表五編號1 至2 所示之物，鑑定結果如附表六編號一所示）
    ，雖係毒品危害防制條例所規定之第二級毒品，惟尚乏積極
    證據足以證明與被告潘逸樺所犯本件販賣第二級毒品罪有關
    ，詳如前述，爰不宣告沒收銷燬之，則公訴意旨聲請被告潘
    逸樺所有之第二級毒品甲基安非他命1 包，應依毒品危害防
    制條例第18條第1 項前段之規定宣告沒收銷燬，尚難認有據
    。
九、末查，前揭扣案如附表六編號3 至5 所示之物，雖係被告駱
    博厚所有之物，惟均查無積極證據足以證明為供被告駱博厚
    犯本件販賣毒品罪所用之物或因犯販賣罪所得之物，亦與本
    件犯罪無涉，均不宣告沒收；扣案如附表五編號9 至39、編
    號43至52所示之物，均查無積極證據足以證明為被告潘逸樺
    所有，供其犯本件販賣毒品罪所用之物或因犯販賣罪所得之
    物，亦與本件犯罪無涉，亦均不宣告沒收。而公訴意旨所請
    就被告潘逸樺於上開新北市○○區○○路194 號7 樓租屋處
    為警查扣其所有之第二級毒品安非他命1 包（毛重0.3690公
    克、淨重0.0690公克）、電子磅秤2 臺、計算機1 臺、安非
    他命吸食器1 組、酒精燈1 個、注射針筒8 支、大麻2 包（
    共毛重4.35公克、共淨重1.35公克）、殘渣袋10包、分裝袋
    6 包等物品，依法宣告沒收，毒品併銷燬之，尚有未洽，附
    此敘明。
乙、無罪部分：
一、本件公訴意旨另略以：被告駱博厚另基於意圖營利而販賣第
    一級毒品海洛因、第二級毒品甲基安非他命之犯意，各在附
    表四編號一至四所示之販賣時間、販賣地點，以附表四編號
    一至四所示之金額，分別販賣如附表四編號一至四所示之第
    一級毒品海洛因、第二級毒品甲基安非他命予附表四編號一
    至四所示之販賣對象（被訴各次交易毒品種類、數量、金額
    均詳如附表四所載，即原判決附表七部分）。因認被告駱博
    厚就附表四所為，係犯毒品危害防制條例第4 條第1 項之販
    賣第一級毒品罪及同條第4 項之販賣第二級毒品罪嫌等語。
二、按犯罪事實應依證據認定之，無證據不得認定犯罪事實；無
    證據能力、未經合法調查之證據，不得作為判斷之依據；不
    能證明被告犯罪或其行為不罰者，應諭知無罪之判決，刑事
    訴訟法第154 條第2 項、第155 條第2 項、第301 條第1 項
    分別定有明文。次按認定不利於被告之事實，須依積極證據
    ，苟積極證據不足為不利於被告事實之認定時，即應為有利
    被告之認定，更不必有何有利之證據。又事實之認定，應憑
    證據，如未能發現相當證據，或證據不足以證明，自不能以
    推測或擬制之方法，為裁判基礎；認定犯罪事實，所憑之證
    據，雖不以直接證據為限，間接證據亦包括在內，然無論直
    接或間接證據，其為訴訟上之證明，須於通常一般之人均不
    致於有所懷疑，而得確信其為真實之程度者，始得據之為有
    罪之認定，倘其證明尚未達到此一程度，而有合理性懷疑之
    存在時，即無從為有罪之認定（最高法院30年上字第816 號
    、40年台上字第86號、76年台上字第4986號判例意旨可資參
    照）。況刑事訴訟法第161 條第1 項亦明定：檢察官就被告
    犯罪事實，應負舉證責任，並指出證明之方法。是檢察官對
    於起訴之犯罪事實，應負提出證據及說服之實質舉證責任，
    倘其所提出之證據，不足為被告有罪之積極證明，或其指出
    證明之方法，無從說服法院以形成被告有罪之心證，基於無
    罪推定之原則，自應為被告無罪判決之諭知（最高法院92年
    台上字第128 號判例亦同此意旨）。再按，證據之證明力，
    雖委由法官評價，然心證之形成，由來於經嚴格證明之證據
    資料之推理作用，通常有賴數個互補性之證據始足以形成確
    信，單憑一個證據則較難獲得正確之心證。尤其具有對向性
    關係之單一證據，如被害人與被告係立於相反之立場，其所
    述被害情形，難免不盡、不實；又如毒品交易之買賣雙方，
    買方為獲邀減刑寬典，不免有作利己損人之不實供述之虞。
    此種虛偽危險性較大之被告以外之人所為之供述，為避免其
    嫁禍他人，藉以發見實體之真實，除以具結、交互詰問、對
    質等方法，以擔保其真實性外，依刑事訴訟法第一百五十六
    條第二項規定之意旨，自仍應認有補強證據之必要性；非別
    求其他證據，以增強其供述之憑信性，殊不足為認定被告犯
    罪事實之唯一依據。故事實審法院必須調查其他證據，以資
    審認，必至因其他證據之補強，已足令人確信該項供述為真
    實而無合理之懷疑時，始得據為對被告不利之認定（參照最
    高法院99年度台上字第8227號判決意旨）。
三、公訴意旨認被告駱博厚涉有附表四部分所示之販賣毒品犯行
    ，無非係以證人黃俊明、黃士元等人證詞，及卷附之行動電
    話通訊監察譯文等件為其主要論據。訊據被告駱博厚堅決否
    認有附表四部分所示之販賣毒品犯行，辯稱：伊沒有販賣毒
    品予證人黃俊明、黃士元等人等語。
四、經查：
（一）被告駱博厚被訴附表四編號一部分（即起訴書附表編號34
      ）
（１）證人黃俊明於99年9 月14日第二次警詢陳稱：99年5 月11
      日下午15時許，伊去找駱博厚，駱博厚叫伊拿涼的過去，
      這次伊有向駱博厚購買毒品等語（見99年度偵字第9967號
      卷第144 頁）；復於99年9 月14日檢察官訊問時結證稱：
      附表七編號十九之通訊監察譯文，是伊與駱博厚的通話內
      容，是伊先打電話給他，他叫伊買東西，伊就過去他淡水
      鄧公路的家，伊向駱博厚買「81」4 公克安非他命6, 000
      元及「81」0.65公克含袋重0.2 重量的海洛因2,500 元，
      伊錢交給駱博厚，安非他命、海洛因也是他本人交給我；
      伊電話中叫駱博厚「大ㄟ」等語（見99年度偵字第9967號
      卷第161 頁）。
（２）證人黃俊明固於警詢、偵訊時證述如前，惟觀諸附表七編
      號十九之通訊監察譯文所示，證人黃俊明與被告駱博厚對
      話內容，乃為被告駱博厚與黃俊明相約見面事宜，其中並
      無毒品交易時所使用之毒品、數量及價額的代語，是認上
      開通訊監察譯文，無足以作為證人黃俊明前開證述真實性
      之補強證據。從而，此部分僅有證人黃俊明之偵訊證述，
      揆諸前揭最高法院判決意旨，尚不足以為被告駱博厚有罪
      之認定。
（二）被告駱博厚被訴附表四編號二至四部分（即起訴書附表編
      號30至32部分）
（１）證人洪士元於99年9 月14日檢察官訊問時結證稱：伊有向
      駱博厚買過毒品3 次，第一次是今年5 年中旬下午，在三
      芝鄉十號綽號兩齒（台語）他家，伊跟他買1,000 元安非
      他命0.3 公克不含袋，含袋就變成0.5 公克，伊錢是付給
      他本人，毒品也是他本人給我。第二次也是在兩齒他家，
      時間是5 月底6 月初的一個下午，伊也是跟駱博厚買伊跟
      他買1,000 元安非他命0.3 公克不含袋，含袋就變成0.5
      公克，伊錢是付給他本人，毒品也是他本人給伊。第三次
      是約6 月中旬在伊家，因為駱博厚當天來伊家玩電腦，伊
      就跟他買1, 000元安非他命0.3 公克不含袋，含袋就變成
      0.5 公克，伊錢是付給他本人，毒品也是他本人給伊等語
      （見99年度偵字第9967號卷第180 頁）。
（２）證人洪士元固於偵訊證述如上，惟除上開證人洪士元之上
      開證述外，查無其他證據可資擔保上開證述之真實性，揆
      諸前揭最高法院判決意旨，殊不足執之以為認定被告駱博
      厚有被訴附表四編號二至四部分販賣第二級毒品犯行之唯
      一依據。
（三）綜上所述，本件公訴意旨認被告駱博厚就附表四部分，均
      涉販賣毒品犯行之證據，顯尚未達於通常一般之人均不致
      有所懷疑，而得確信其為真實之程度。此外，復查無其他
      積極證據，足資證明被告駱博厚確有公訴人所指此部分1
      次販賣第一級毒品、3 次販賣第二級毒品犯行，既不能證
      明被告駱博厚犯罪，自應依法就被告駱博厚被訴附表四部
      分所示之販賣毒品犯行均為無罪之諭知。
五、原審以被告駱博厚所涉前揭附表四所示之犯嫌部分，均尚不
    能證明而諭知無罪，經核均無不合。檢察官就此部分上訴意
    旨略以：原審判決就起訴書附表編號30、31、32部分，逕以
    洪士元所證述之此部分犯罪事實欠缺補強證據，認被告駱博
    厚此部分罪嫌不足尚有未合，另原審判決就起訴書附表編號
    34部分，認黃俊明此部分之指證不可採，尚與經驗法則、論
    理法則不符，請撤銷原判決，更為適當合法之判決等語。惟
    按證據之取捨與證據之證明力如何，均屬事實審法院得自由
    裁量、判斷之職權，茍其此項裁量、判斷，並不悖乎通常一
    般人日常生活經驗之定則或論理法則，又於判決內論敘其何
    以作此判斷之心證理由者，即不得任意指摘其為違法。茲原
    判決已詳敘就卷內證據調查之結果，而為綜合判斷、取捨，
    認檢察官所提證據，不足以證明被告駱博厚確有附表四所示
    之販賣毒品犯行，其得心證的理由已說明甚詳，且所為論斷
    從形式上觀察，亦難認有違背經驗法則、論理法則，或有其
    他違背法令之情形，自不容任意指為違法。檢察官上訴，仍
    執前詞，認被告駱博厚確有前開附表四所示各項犯行，指摘
    原判決不當，均無理由，應予駁回。
丙、公訴不受理部分：
一、公訴意旨略以：被告劉鳳萍為圖販賣第一級毒品海洛因、第
    二級毒品安非他命牟取利益，於99年3 月間起，以第一級毒
    品海洛因每0.1 公克1, 000元、第二級毒品安非他命每公克
    1,000 至1,500 元不等之價格販賣前述毒品。被告劉鳳萍並
    以門號0000000000號行動電話，與買方黃雅琴、楊俊雄、鄭
    智文等人聯絡交易毒品，待買方以電話提出要求，雙方談妥
    後，再以電話約定交易時間與地點，進行毒品交易（詳細交
    易對象、交易時間、地點、洽購毒品種類等，詳如附表編號
    1 ～9 所示交易對象與地點列表）。因認被告劉鳳萍涉犯毒
    品危害防制條例第4 條第1 項、同條例第4 條第2 項之販賣
    第一級毒品、販賣第二級毒品罪嫌等語。
二、按被告死亡者，應諭知不受理之判決，刑事訴訟法第303條
    第5款定有明文。
三、查被告劉鳳萍所涉上開犯行，經原審判決各論處如附表原判
    決主文欄所示之罪刑，被告劉鳳萍不服判決提起上訴，案件
    繫屬本院後，被告劉鳳萍業於100 年10月29日死亡，有被告
    個人基本資料查詢結果表1 件在卷可稽，原審法院無從審酌
    ，自應由本院將原審就被告劉鳳萍所為之實體判決部分撤銷
    ，改諭知不受理判決，以期適法，並不經言詞辯論為之。
丁、被告何吉正現經本院通緝中，本案其不服原判決提起上訴部
    分，俟其到案後另行審結，末此敘明。
據上論斷，應依刑事訴訟法第368條、第369條第1項前段、第364
條、第299 條第1 項前段、第301 條第1 項、第303 條第5 款、
第307 條，毒品危害防制條例第4 條第1 項、第2 項、第17條第
2 項、第19條第1 項，刑法第11條、第28條、第55條、第59條、
第47條第1 項、第51條第5 款、第9款，判決如主文。
本案經檢察官王壬貴到庭執行職務。
中    華    民    國   100    年    12    月    8     日
                    刑事第十三庭審判長法  官  蔡新毅
                                      法  官  林秋宜
                                      法  官  王美玲
以上正本證明與原本無異。
如不服本判決，應於收受送達後10日內向本院提出上訴書狀，其
未敘述上訴之理由者並得於提起上訴後10日內向本院補提理由書
（均須按他造當事人之人數附繕本）「切勿逕送上級法院」。
                                      書記官  蔡儒萍
中    華    民    國   100    年    12    月    8     日
附錄：本案論罪科刑法條全文
毒品危害防制條例第4條：
製造、運輸、販賣第一級毒品者，處死刑或無期徒刑；處無期徒
刑者，得併科新臺幣 2 千萬元以下罰金。
製造、運輸、販賣第二級毒品者，處無期徒刑或 7 年以上有期
徒刑，得併科新臺幣 1 千萬元以下罰金。
製造、運輸、販賣第三級毒品者，處 5 年以上有期徒刑，得併
科新臺幣 7 百萬元以下罰金。
製造、運輸、販賣第四級毒品者，處 3 年以上 10 年以下有期
徒刑，得併科新臺幣 3 百萬元以下罰金。
製造、運輸、販賣專供製造或施用毒品之器具者，處 1 年以上
7 年以下有期徒刑，得併科新臺幣 1 百萬元以下罰金。
前五項之未遂犯罰之。
附表：劉鳳萍被訴販賣毒品部分
┌─┬────┬────┬─────┬──────┬───┬─────────────┐
│編│販賣對象│販賣時間│販賣地點  │販賣內容    │起訴書│原判決主文                │
│號│        │        │          │（新台幣）  │附表編│                          │
│  │        │        │          │            │號    │                          │
├─┼────┼────┼─────┼──────┼───┼─────────────┤
│1 │黃雅琴  │99年7 月│新北市中和│甲基安非他命│1     │劉鳳萍販賣第二級毒品，累犯│
│  │        │10日15時│廟前      │4 公克      │      │，處有期徒刑肆年。扣案之分│
│  │        │42分    │          │6,000元     │      │裝袋包、分裝杓壹支均沒收│
│  │        │        │          │            │      │之，未扣案之販賣第二級毒品│
│  │        │        │          │            │      │甲基安非他命所得之財物新臺│
│  │        │        │          │            │      │幣陸仟元沒收之，如全部或一│
│  │        │        │          │            │      │部不能沒收時，以其財產抵償│
│  │        │        │          │            │      │之。                      │
├─┼────┼────┼─────┼──────┼───┼─────────────┤
│2 │楊俊雄  │99年5 月│新北市蘆洲│海洛因      │2     │劉鳳萍販賣第一級毒品，累犯│
│  │        │22日10時│區○○路與│0.45公克( 含│      │，處有期徒刑壹拾伍年陸月。│
│  │        │許      │民族路全家│袋重)       │      │扣案之分裝袋包、分裝杓壹│
│  │        │        │超商前    │2,600元     │      │支均沒收之，未扣案之販賣第│
│  │        │        │          │            │      │一級毒品海洛因所得之財物新│
│  │        │        │          │            │      │臺幣貳仟陸佰元沒收之，如全│
│  │        │        │          │            │      │部或一部不能沒收時，以其財│
│  │        │        │          │            │      │產抵償之。                │
├─┼────┼────┼─────┼──────┼───┼─────────────┤
│3 │楊俊雄  │99年5 月│新北市蘆洲│海洛因      │3     │劉鳳萍販賣第一級毒品，累犯│
│  │        │27日19時│區○○路與│0.45公克( 含│      │，處有期徒刑壹拾伍年陸月。│
│  │        │22分許  │民族路全家│袋重)       │      │扣案之分裝袋包、分裝杓壹│
│  │        │        │超商前    │2,500元     │      │支均沒收之，未扣案之販賣第│
│  │        │        │          │            │      │一級毒品海洛因所得之財物新│
│  │        │        │          │            │      │臺幣貳仟伍佰元沒收之，如全│
│  │        │        │          │            │      │部或一部不能沒收時，以其財│
│  │        │        │          │            │      │產抵償之。                │
├─┼────┼────┼─────┼──────┼───┼─────────────┤
│4 │楊俊雄  │99年6 月│新北市林口│海洛因      │4     │劉鳳萍販賣第一級毒品，累犯│
│  │        │3 日9時 │區○○○路│0.1 公克    │      │，處有期徒刑壹拾伍年肆月。│
│  │        │41分    │樂威汽車賓│1,000 元    │      │扣案之分裝袋包、分裝杓壹│
│  │        │        │館        │            │      │支均沒收之，未扣案之販賣第│
│  │        │        │          │            │      │一級毒品海洛因所得之財物新│
│  │        │        │          │            │      │臺幣壹仟元沒收之，如全部或│
│  │        │        │          │            │      │一部不能沒收時，以其財產抵│
│  │        │        │          │            │      │償之。                    │
├─┼────┼────┼─────┼──────┼───┼─────────────┤
│5 │楊俊雄  │99年6 月│新北市林口│海洛因      │5     │劉鳳萍販賣第一級毒品，累犯│
│  │        │4 日21時│區○○○路│0.1 公克    │      │，處有期徒刑壹拾伍年肆月。│
│  │        │8分許   │與文化二路│1,000 元    │      │扣案之分裝袋包、分裝杓壹│
│  │        │        │麥當勞    │            │      │支均沒收之，未扣案之販賣第│
│  │        │        │          │            │      │一級毒品海洛因所得之財物新│
│  │        │        │          │            │      │臺幣壹仟元沒收之，如全部或│
│  │        │        │          │            │      │一部不能沒收時，以其財產抵│
│  │        │        │          │            │      │償之。                    │
├─┼────┼────┼─────┼──────┼───┼─────────────┤
│6 │楊俊雄  │99年6 月│臺北市公館│海洛因      │6     │劉鳳萍販賣第一級毒品，累犯│
│  │        │8 日3時 │捷運站    │0.2 公克    │      │，處有期徒刑壹拾伍年陸月。│
│  │        │35分許  │          │2,000 元    │      │扣案之分裝袋包、分裝杓壹│
│  │        │        │          │            │      │支均沒收之，未扣案之販賣第│
│  │        │        │          │            │      │一級毒品海洛因所得之財物新│
│  │        │        │          │            │      │臺幣貳仟元沒收之，如全部或│
│  │        │        │          │            │      │一部不能沒收時，以其財產抵│
│  │        │        │          │            │      │償之。                    │
├─┼────┼────┼─────┼──────┼───┼─────────────┤
│7 │楊俊雄  │99年6 月│新北市蘆洲│海洛因      │7     │劉鳳萍販賣第一級毒品，累犯│
│  │        │26日14時│區○○路85│0.1 公克    │      │，處有期徒刑壹拾伍年肆月。│
│  │        │57分許  │度C 旁巷子│1,000 元    │      │扣案之第一級毒品海洛因貳包│
│  │        │        │內        │            │      │ (驗餘總淨重零點肆肆零公│
│  │        │        │          │            │      │克) 沒收銷燬之，扣案之海洛│
│  │        │        │          │            │      │因包裝袋貳只、分裝袋包、│
│  │        │        │          │            │      │分裝杓壹支均沒收之，未扣案│
│  │        │        │          │            │      │之販賣第一級毒品海洛因所得│
│  │        │        │          │            │      │之財物新臺幣壹仟元沒收之，│
│  │        │        │          │            │      │如全部或一部不能沒收時，以│
│  │        │        │          │            │      │其財產抵償之。            │
├─┼────┼────┼─────┼──────┼───┼─────────────┤
│8 │鄭智文  │99年3 月│臺北市興隆│甲基安非他命│8     │劉鳳萍販賣第二級毒品，累犯│
│  │        │24日    │路4 段46巷│約1 公克    │      │，處有期徒刑年拾月。扣案│
│  │        │        │82號前    │1,000 元    │      │之分裝袋包、分裝杓壹支均│
│  │        │        │          │            │      │沒收之，未扣案之販賣第二級│
│  │        │        │          │            │      │毒品甲基安非他命所得之財物│
│  │        │        │          │            │      │新臺幣壹仟元沒收之，如全部│
│  │        │        │          │            │      │或一部不能沒收時，以其財產│
│  │        │        │          │            │      │抵償之。                  │
├─┼────┼────┼─────┼──────┼───┼─────────────┤
│9 │鄭智文  │99年4 月│新北市蘆洲│甲基安非他命│9     │劉鳳萍販賣第二級毒品，累犯│
│  │        │28日4時 │區○○路與│約1 公克    │      │，處有期徒刑年拾月。扣案│
│  │        │5分許   │民族路全家│1,000 元    │      │之第二級毒品甲基安非他命柒│
│  │        │        │超商前    │            │      │包( 驗餘總淨重貳點捌陸肆陸│
│  │        │        │          │            │      │公克) 沒收銷燬之，扣案之甲│
│  │        │        │          │            │      │基安非他命包裝袋柒只、分裝│
│  │        │        │          │            │      │袋包、分裝杓壹支均沒收之│
│  │        │        │          │            │      │，未扣案之販賣第二級毒品甲│
│  │        │        │          │            │      │基安非他命所得之財物新臺幣│
│  │        │        │          │            │      │壹仟元沒收之，如全部或一部│
│  │        │        │          │            │      │不能沒收時，以其財產抵償之│
│  │        │        │          │            │      │。                        │
└─┴────┴────┴─────┴──────┴───┴─────────────┘
附表一：潘逸樺販賣毒品部分
┌─┬────┬────┬─────┬──────┬───┬─────────────┐
│編│販賣對象│販賣時間│販賣地點  │販賣內容    │起訴書│主    文                  │
│號│        │        │          │（新台幣）  │附表編│                          │
│  │        │        │          │            │號    │                          │
├─┼────┼────┼─────┼──────┼───┼─────────────┤
│一│駱博厚  │99年3 月│新北市蘆洲│海洛因      │12    │潘逸樺販賣第一級毒品，累犯│
│  │朱鐘盛  │14日3 時│區○○路萊│1 錢        │      │，處有期徒刑拾陸年拾月。未│
│  │        │40分    │爾富超商前│1 萬5,000元 │想像競│扣案之販賣毒品所得新臺幣參│
│  │        │        │          ├──────┤合    │萬元沒收，如全部或一部不能│
│  │        │        │          │甲基安非他命│      │沒收時，以其財產抵償之。  │
│  │        │        │          │15公克      │      │                          │
│  │        │        │          │1 萬5,000元 │      │                          │
├─┼────┼────┼─────┼──────┼───┼─────────────┤
│二│駱博厚  │99年3 月│新北市蘆洲│海洛因      │13、22│潘逸樺販賣第一級毒品，累犯│
│  │朱鐘盛  │17日2 時│區○○路與│1 錢        │      │，處有期徒刑拾陸年貳月。未│
│  │        │40分、3 │民族路全家│1 萬5,000元 │      │扣案之販賣第一級毒品所得新│
│  │        │時45分  │超商前    │            │      │臺幣壹萬伍仟元沒收，如全部│
│  │        │        │          │            │      │或一部不能沒收時，以其財產│
│  │        │        │          │            │      │抵償之。                  │
├─┼────┼────┼─────┼──────┼───┼─────────────┤
│三│駱博厚  │99年3 月│新北市蘆洲│海洛因      │14、23│潘逸樺販賣第一級毒品，累犯│
│  │朱鐘盛  │21日4 時│區○○路與│1 錢        │      │，處有期徒刑拾陸年貳月。未│
│  │        │20分    │民族路全家│1 萬5,000元 │      │扣案之販賣第一級毒品所得新│
│  │        │        │超商前    │            │      │臺幣壹萬伍仟元沒收，如全部│
│  │        │        │          │            │      │或一部不能沒收時，以其財產│
│  │        │        │          │            │      │抵償之。                  │
├─┼────┼────┼─────┼──────┼───┼─────────────┤
│四│駱博厚  │99年2 月│新北市淡水│海洛因      │18    │潘逸樺販賣第一級毒品，累犯│
│  │        │21日10時│區○○路25│1 錢        │      │，處有期徒刑拾陸年貳月。未│
│  │        │25分    │巷1 號    │1 萬5,000 元│      │扣案之販賣第一級毒品所得新│
│  │        │        │          │            │      │臺幣壹萬伍仟元沒收，如全部│
│  │        │        │          │            │      │或一部不能沒收時，以其財產│
│  │        │        │          │            │      │抵償之。                  │
├─┼────┼────┼─────┼──────┼───┼─────────────┤
│五│駱博厚  │99年3 月│新北市蘆洲│海洛因      │20    │潘逸樺販賣第一級毒品，累犯│
│  │        │4 日23時│區○○路一│1 錢        │      │，處有期徒刑拾陸年貳月。未│
│  │        │37分    │間水果攤旁│1 萬5,000 元│      │扣案之販賣第一級毒品所得新│
│  │        │        │          │            │      │臺幣壹萬伍仟元沒收，如全部│
│  │        │        │          │            │      │或一部不能沒收時，以其財產│
│  │        │        │          │            │      │抵償之。                  │
├─┼────┼────┼─────┼──────┼───┼─────────────┤
│六│駱博厚  │99年3 月│新北市蘆洲│甲基安非他命│21    │潘逸樺販賣第二級毒品，累犯│
│  │        │6 日4 時│區○○路一│1 兩        │      │，處有期徒刑伍年陸月。未扣│
│  │        │21分    │間水果攤旁│3 萬8,000元 │      │案之販賣第二級毒品所得新臺│
│  │        │        │          │            │      │幣參萬捌仟元沒收，如全部或│
│  │        │        │          │            │      │一部不能沒收時，以其財產抵│
│  │        │        │          │            │      │償之。                    │
├─┼────┼────┼─────┼──────┼───┼─────────────┤
│七│駱博厚  │99年4 月│新北市蘆洲│甲基安非他命│25    │潘逸樺販賣第二級毒品，累犯│
│  │        │19日4 時│區住處附近│1 兩        │      │，處有期徒刑伍年陸月。未扣│
│  │        │23分    │萊爾富超商│3 萬8,000元 │      │案之販賣第二級毒品所得新臺│
│  │        │        │前        │            │      │幣參萬捌仟元沒收，如全部或│
│  │        │        │          │            │      │一部不能沒收時，以其財產抵│
│  │        │        │          │            │      │償之。                    │
├─┼────┼────┼─────┼──────┼───┼─────────────┤
│八│駱博厚  │99年4 月│新北市蘆洲│海洛因      │26    │潘逸樺販賣第一級毒品，累犯│
│  │        │20日0 時│區○○路與│1 錢        │      │，處有期徒刑拾陸年貳月。未│
│  │        │28分    │民族路全家│1 萬5,000元 │      │扣案之販賣第一級毒品所得新│
│  │        │        │超商前    │            │      │臺幣壹萬伍仟元沒收，如全部│
│  │        │        │          │            │      │或一部不能沒收時，以其財產│
│  │        │        │          │            │      │抵償之。                  │
├─┼────┼────┼─────┼──────┼───┼─────────────┤
│九│駱博厚  │99年5 月│新北市蘆洲│海洛因      │27    │潘逸樺販賣第一級毒品，累犯│
│  │        │9 日15時│區住處附近│1 錢多      │      │，處有期徒刑拾陸年貳月。未│
│  │        │3 分許  │85 度C旁  │1 萬7,000 元│      │扣案之販賣第一級毒品所得新│
│  │        │        │          │            │      │臺幣壹萬柒仟元沒收，如全部│
│  │        │        │          │            │      │或一部不能沒收時，以其財產│
│  │        │        │          │            │      │抵償之。                  │
├─┼────┼────┼─────┼──────┼───┼─────────────┤
│十│翁進川  │99年6 月│新北市蘆洲│海洛因      │29    │潘逸樺販賣第一級毒品，累犯│
│  │        │17日14時│區○○路與│1 錢        │      │，處有期徒刑拾陸年貳月。未│
│  │        │27分    │民族路全家│1萬5,000 元 │      │扣案之販賣第一級毒品所得新│
│  │        │        │超商旁麵包│            │      │臺幣壹萬伍仟元沒收，如全部│
│  │        │        │店前      │            │      │或一部不能沒收時，以其財產│
│  │        │        │          │            │      │抵償之。                  │
├─┼────┼────┼─────┼──────┼───┼─────────────┤
│十│朱鐘盛  │99年3 月│新北市蘆洲│甲基安非他命│10    │潘逸樺販賣第二級毒品，累犯│
│一│        │5 日0 時│區○○路一│1 公克      │      │，處有期徒刑參年捌月。未扣│
│  │        │30分    │間水果攤前│1,000元     │      │案之販賣第二級毒品所得新臺│
│  │        │        │          │            │      │幣壹仟元沒收，如全部或一部│
│  │        │        │          │            │      │不能沒收時，以其財產抵償之│
│  │        │        │          │            │      │。                        │
├─┼────┼────┼─────┼──────┼───┼─────────────┤
│十│朱鐘盛  │99年3 月│新北市蘆洲│甲基安非他命│11    │潘逸樺販賣第二級毒品，累犯│
│二│        │8 日2 時│區○○路一│15公克      │      │，處有期徒刑肆年拾月。未扣│
│  │        │37分    │間水果攤旁│1 萬8,000元 │      │案之販賣第二級毒品所得新臺│
│  │        │        │全家超商前│            │      │幣壹萬捌仟元沒收，如全部或│
│  │        │        │          │            │      │一部不能沒收時，以其財產抵│
│  │        │        │          │            │      │償之。                    │
├─┼────┼────┼─────┼──────┼───┼─────────────┤
│十│朱鐘盛  │99年5 月│新北市蘆洲│甲基安非他命│15    │潘逸樺販賣第二級毒品，累犯│
│三│        │9 日6 時│區○○路與│15公克      │      │，處有期徒刑肆年拾月。未扣│
│  │        │30分    │民族路全家│1 萬5,000元 │      │案之販賣第二級毒品所得新臺│
│  │        │        │超商前    │            │      │幣壹萬伍仟元沒收，如全部或│
│  │        │        │          │            │      │一部不能沒收時，以其財產抵│
│  │        │        │          │            │      │償之。                    │
├─┼────┼────┼─────┼──────┼───┼─────────────┤
│十│駱博厚  │99年4 月│新北市蘆洲│海洛因      │24    │潘逸樺販賣第一級毒品，累犯│
│四│        │16日17時│區○○路附│1 錢        │      │，處有期徒刑拾陸年貳月。未│
│  │        │6分     │近全家超商│1萬5,000 元 │      │扣案之販賣第一級毒品所得新│
│  │        │        │前        │            │      │臺幣壹萬伍仟元沒收，如全部│
│  │        │        │          │            │      │或一部不能沒收時，以其財產│
│  │        │        │          │            │      │抵償之。                  │
└─┴────┴────┴─────┴──────┴───┴─────────────┘
附表二：潘逸樺共同販賣毒品部分
┌─┬────┬────┬─────┬──────┬───┬─────────────┐
│編│販賣對象│販賣時間│販賣地點  │販賣內容    │起訴書│主    文                  │
│號│        │        │          │（新台幣）  │附表編│                          │
│  │        │        │          │            │號    │                          │
├─┼────┼────┼─────┼──────┼───┼─────────────┤
│一│駱博厚  │99年2 月│新北市蘆洲│甲基安非他命│19    │潘逸樺共同販賣第二級毒品，│
│  │        │26日1 時│區○○路何│7 至8 公克  │      │累犯，處有期徒刑肆年陸月。│
│  │        │14分    │吉正、潘逸│1萬元       │      │未扣案之販賣第二級毒品所得│
│  │        │        │樺租屋處附│            │      │新臺幣壹萬元與何吉正連帶沒│
│  │        │        │近全家超商│            │      │收，如全部或一部不能沒收時│
│  │        │        │前        │            │      │，以其等財產連帶抵償之。  │
├─┼────┼────┼─────┼──────┼───┼─────────────┤
│二│駱博厚  │99年5 月│新北市蘆洲│海洛因      │28    │潘逸樺共同販賣第一級毒品，│
│  │        │21日21時│區○○路19│1錢半       │      │累犯，處有期徒刑拾陸年陸月│
│  │        │4分     │4號7樓    │2萬2000元   │      │。未扣案之販賣第一級毒品所│
│  │        │        │          │            │      │得新臺幣貳萬貳仟元與何吉正│
│  │        │        │          │            │      │連帶沒收，如全部或一部不能│
│  │        │        │          │            │      │沒收時，以其等財產連帶抵償│
│  │        │        │          │            │      │之。                      │
└─┴────┴────┴─────┴──────┴───┴─────────────┘
附表三：駱博厚販賣毒品部分
┌─┬────┬────┬─────┬──────┬───┬─────────────┐
│編│販賣對象│販賣時間│販賣地點  │販賣內容（新│起訴書│主    文                  │
│號│        │        │          │台幣）      │附表編│                          │
│  │        │        │          │            │號    │                          │
├─┼────┼────┼─────┼──────┼───┼─────────────┤
│一│黃俊明  │99年5 月│新北市淡水│海洛因      │33    │駱博厚販賣第一級毒品，累犯│
│  │        │9 日15時│區○○路25│0.45公克    │      │，處有期徒刑拾伍年捌月。扣│
│  │        │12分    │巷1 號    │2,500 元    │想像競│案之分裝杓貳支、分裝袋肆拾│
│  │        │        │          ├──────┤合    │捌個，均沒收。未扣案之販賣│
│  │        │        │          │甲基安非他命│      │毒品所得新臺幣捌仟伍佰元沒│
│  │        │        │          │4 公克      │      │收，如全部或一部不能沒收時│
│  │        │        │          │6,000元     │      │，以其財產抵償之。        │
├─┼────┼────┼─────┼──────┼───┼─────────────┤
│二│黃俊明  │99年5 月│新北市淡水│甲基安非他命│35    │駱博厚販賣第二級毒品，累犯│
│  │        │12日5 時│區○○路25│4 公克      │      │，處有期徒刑捌年。扣案之分│
│  │        │27分    │巷1 號    │6,000元     │      │裝杓貳支、分裝袋肆拾捌個，│
│  │        │        │          │            │      │均沒收。未扣案之販賣第二級│
│  │        │        │          │            │      │毒品所得新臺幣陸仟元沒收，│
│  │        │        │          │            │      │如全部或一部不能沒收時，以│
│  │        │        │          │            │      │其財產抵償之。            │
└─┴────┴────┴─────┴──────┴───┴─────────────┘
附表四：駱博厚其餘被訴部分
┌─┬────┬──────┬──────┬──────┬───────┐
│編│販賣對象│販賣時間    │販賣地點    │販賣內容    │起訴書附表編號│
│號│        │            │            │（新台幣）  │              │
├─┼────┼──────┼──────┼──────┼───────┤
│一│黃俊明  │99年5月11日 │新北市淡水區│海洛因      │34            │
│  │        │            │鄧公路25巷1 │0.45公克    │              │
│  │        │            │號          │2,500 元    │              │
│  │        │            │            ├──────┤              │
│  │        │            │            │甲基安非他命│              │
│  │        │            │            │4 公克      │              │
│  │        │            │            │6,000 元    │              │
├─┼────┼──────┼──────┼──────┼───────┤
│二│洪士元  │99年5 月中旬│新北市三芝區│甲基安非他命│30            │
│  │        │            │十號橋附近  │0.3 公克    │              │
│  │        │            │            │1,000元     │              │
├─┼────┼──────┼──────┼──────┼───────┤
│三│洪士元  │99年5 月底6 │新北市三芝區│甲基安非他命│31            │
│  │        │月初左右    │十號橋附近  │0.3 公克    │              │
│  │        │            │            │1,000元     │              │
├─┼────┼──────┼──────┼──────┼───────┤
│四│洪士元  │99年6 月中旬│新北市淡水區│甲基安非他命│32            │
│  │        │            │清水街17之1 │0.3 公克    │              │
│  │        │            │號5樓 洪士元│1,000 元    │              │
│  │        │            │住處        │            │              │
└─┴────┴──────┴──────┴──────┴───────┘
附表五：被告潘逸樺處扣案物品
┌──┬──────┬───┬─────────────┬─────┬──────────────┐
│編號│物品名稱    │數量  │鑑定結果                  │持有人    │查扣之處所                  │
├──┼──────┼───┼─────────────┼─────┼──────────────┤
│1   │甲基安非他命│1包   │白色透明結晶1袋。實稱毛重 │潘逸樺    │新北市○○區○○路194號7樓  │
│    │            │      │0.3690公克(含1袋)，淨重   │          │                            │
│    │            │      │0.0690公克，取樣0.0002公克│          │                            │
│    │            │      │，餘重0.0688公克，檢出第二│          │                            │
│    │            │      │級毒品-甲基安非他命       │          │                            │
│    │            │      │(Methamphetamine)成分。   │          │                            │
│    │            │      │(見99年度偵字第11014號卷四│          │                            │
│    │            │      │第66頁)                   │          │                            │
├──┼──────┼───┼─────────────┼─────┼──────────────┤
│2   │甲基安非他命│1只   │                          │潘逸樺    │新北市○○區○○路194號7樓  │
│    │包裝袋      │      │                          │          │                            │
├──┼──────┼───┼─────────────┼─────┼──────────────┤
│3   │分裝袋(大)  │12包  │                          │潘逸樺    │新北市○○區○○路194號7樓  │
├──┼──────┼───┼─────────────┼─────┼──────────────┤
│4   │電子磅秤    │1台   │                          │潘逸樺    │新北市○○區○○路194號7樓  │
├──┼──────┼───┼─────────────┼─────┼──────────────┤
│5   │電子磅秤(小)│2台   │                          │潘逸樺    │新北市○○區○○路194號7樓  │
├──┼──────┼───┼─────────────┼─────┼──────────────┤
│6   │iPHONE手機( │1支   │                          │潘逸樺    │新北市○○區○○路194號7樓  │
│    │內含00000000│      │                          │          │                            │
│    │06門號SIM卡 │      │                          │          │                            │
│    │1 張 )      │      │                          │          │                            │
├──┼──────┼───┼─────────────┼─────┼──────────────┤
│7   │分裝袋(小)  │6個   │                          │潘逸樺    │新北市○○區○○路194號7樓  │
├──┼──────┼───┼─────────────┼─────┼──────────────┤
│8   │掌上型封口機│2台   │                          │潘逸樺    │新北市○○區○○路194號7樓  │
├──┼──────┼───┼─────────────┼─────┼──────────────┤
│9   │假麻黃    │1包   │(一)驗前毛重1502.41公克(包│潘逸樺    │新北市○○區○○路194號7樓  │
│    │(黃色細晶體)│      │    裝塑膠袋重10.80公克)。│          │                            │
│    │            │      │(二)取0.10公克鑑定用罄，餘│          │                            │
│    │            │      │    1491.51公克。         │          │                            │
│    │            │      │(三)檢出四級毒品：毒品先驅│          │                            │
│    │            │      │    原料假麻黃          │          │                            │
│    │            │      │    (Pseudoephedrine)成份 │          │                            │
│    │            │      │    。                    │          │                            │
│    │            │      │(四)純度約91%，驗前純質淨 │          │                            │
│    │            │      │    重約1357.36公克。     │          │                            │
│    │            │      │(見99年度訴字第334號卷三第│          │                            │
│    │            │      │18頁)                     │          │                            │
├──┼──────┼───┼─────────────┼─────┼──────────────┤
│10  │硫酸銅      │1包   │(一)驗前毛重296.78公克(包 │潘逸樺    │新北市○○區○○路194號7樓  │
│    │(藍色細晶體)│      │    裝塑膠袋重6.54公克)。 │          │                            │
│    │            │      │(二)取0.23公克鑑定用罄，餘│          │                            │
│    │            │      │    290.01公克。          │          │                            │
│    │            │      │(三)檢出硫酸銅成分。      │          │                            │
│    │            │      │(見99年度訴字第334號卷三第│          │                            │
│    │            │      │18頁)                     │          │                            │
├──┼──────┼───┼─────────────┼─────┼──────────────┤
│11  │氫氧化鈉    │1包   │(一)驗前毛重495.10公克(包 │潘逸樺    │新北市○○區○○路194號7樓  │
│    │(白色片狀物 │      │    裝塑膠重6.54公克)。   │          │                            │
│    │體)         │      │(二)取4.12公克鑑定用罄，餘│          │                            │
│    │            │      │    484.44公克。          │          │                            │
│    │            │      │(三)檢出(NaOH)氫氧化鈉成分│          │                            │
│    │            │      │    。                    │          │                            │
│    │            │      │(見99年度訴字第334號卷三第│          │                            │
│    │            │      │18頁正面及背面)           │          │                            │
├──┼──────┼───┼─────────────┼─────┼──────────────┤
│12  │甲基麻黃  │1包   │(一)驗前毛重529.72公克(包 │潘逸樺    │新北市○○區○○路194號7樓  │
│    │(白色粉末)  │      │    裝塑膠袋重6.54公克)。 │          │                            │
│    │            │      │(二)取0.10公克鑑定用罄，餘│          │                            │
│    │            │      │    523.08公克。          │          │                            │
│    │            │      │(三)檢出四級毒品：毒品先驅│          │                            │
│    │            │      │    原料甲基麻黃        │          │                            │
│    │            │      │    (Methylephedrine)成份 │          │                            │
│    │            │      │    。                    │          │                            │
│    │            │      │(四)純度約97%，驗前純淨重 │          │                            │
│    │            │      │    約507.48公克。        │          │                            │
│    │            │      │(見99年度訴字第334號卷三第│          │                            │
│    │            │      │18頁背面)                 │          │                            │
├──┼──────┼───┼─────────────┼─────┼──────────────┤
│13  │甲基麻黃  │1包   │(一)驗前毛重267.86公克(包 │潘逸樺    │新北市○○區○○路194號7樓  │
│    │(白色粉末)  │      │    裝塑膠袋重6.54公克)。 │          │                            │
│    │            │      │(二)取0.04公克鑑定用罄，餘│          │                            │
│    │            │      │    261.28公克。          │          │                            │
│    │            │      │(三)檢出四級毒品：毒品先驅│          │                            │
│    │            │      │    原料甲基麻黃        │          │                            │
│    │            │      │    (Methylephedrine)成份 │          │                            │
│    │            │      │    。                    │          │                            │
│    │            │      │(四)純度約99%，驗前純淨重 │          │                            │
│    │            │      │    約258.70公克。        │          │                            │
│    │            │      │(見99年度訴字第334號卷三第│          │                            │
│    │            │      │18頁背面)                 │          │                            │
├──┼──────┼───┼─────────────┼─────┼──────────────┤
│14  │白色粉末    │1包   │(一)驗前毛重157.03公克(包 │潘逸樺    │新北市○○區○○路194號7樓  │
│    │            │      │    裝塑膠袋重5.72公克)。 │          │                            │
│    │            │      │(二)取0.10公克鑑定用罄，餘│          │                            │
│    │            │      │    151.21公克。          │          │                            │
│    │            │      │(見99年度訴字第334號卷三第│          │                            │
│    │            │      │18頁背面)                 │          │                            │
├──┼──────┼───┼─────────────┼─────┼──────────────┤
│15  │葡萄糖      │1包   │(一)驗前毛重53.56公克(包裝│潘逸樺    │新北市○○區○○路194號7樓  │
│    │(白色粉末)  │      │    塑膠袋重1.41公克)。   │          │                            │
│    │            │      │(二)取0.06公克鑑定用罄，餘│          │                            │
│    │            │      │    52.09公克。           │          │                            │
│    │            │      │(三)檢出葡萄糖(Glucose)成 │          │                            │
│    │            │      │    分。                  │          │                            │
│    │            │      │(見99年度訴字第334號卷三第│          │                            │
│    │            │      │18頁背面)                 │          │                            │
├──┼──────┼───┼─────────────┼─────┼──────────────┤
│16  │葡萄糖      │1包   │(一)驗前毛重42.65公克(包裝│潘逸樺    │新北市○○區○○路194號7樓  │
│    │(白色粉末)  │      │    塑膠袋重1.41公克)。   │          │                            │
│    │            │      │(二)取0.05公克鑑定用罄，餘│          │                            │
│    │            │      │    41.19公克。           │          │                            │
│    │            │      │(三)檢出葡萄糖(Glucose)成 │          │                            │
│    │            │      │    分。                  │          │                            │
│    │            │      │(見99年度訴字第334號卷三第│          │                            │
│    │            │      │18頁背面)                 │          │                            │
├──┼──────┼───┼─────────────┼─────┼──────────────┤
│17  │葡萄糖      │1包   │(一)驗前毛重10.52公克(包裝│潘逸樺    │新北市○○區○○路194號7樓  │
│    │(白色粉末)  │      │    塑膠袋重1.41公克)。   │          │                            │
│    │            │      │(二)取0.07公克鑑定用罄，餘│          │                            │
│    │            │      │    9.04公克。            │          │                            │
│    │            │      │(三)檢出葡萄糖(Glucose)成 │          │                            │
│    │            │      │    分。                  │          │                            │
│    │            │      │(見99年度訴字第334號卷三第│          │                            │
│    │            │      │18頁背面)                 │          │                            │
├──┼──────┼───┼─────────────┼─────┼──────────────┤
│18  │白色粉末    │1包   │(一)驗前毛重2.72公克(包裝 │潘逸樺    │新北市○○區○○路194號7樓  │
│    │            │      │    塑膠袋重0.89公克)。   │          │                            │
│    │            │      │(二)取0.04公克鑑定用罄，餘│          │                            │
│    │            │      │    1.79公克。            │          │                            │
│    │            │      │(三)檢出Lidocaine成分。   │          │                            │
│    │            │      │(見99年度訴字第334號卷三第│          │                            │
│    │            │      │19頁)                     │          │                            │
├──┼──────┼───┼─────────────┼─────┼──────────────┤
│19  │葡萄糖      │1包   │(一)驗前毛重0.71公克(包裝 │潘逸樺    │新北市○○區○○路194號7樓  │
│    │(白色粉末)  │      │    塑膠袋重0.41公克)。   │          │                            │
│    │            │      │(二)取0.08公克鑑定用罄，餘│          │                            │
│    │            │      │    0.22公克。            │          │                            │
│    │            │      │(三)檢出葡萄糖(Glucose)成 │          │                            │
│    │            │      │    分。                  │          │                            │
│    │            │      │(見99年度訴字第334號卷三第│          │                            │
│    │            │      │19頁)                     │          │                            │
├──┼──────┼───┼─────────────┼─────┼──────────────┤
│20  │白色三角形藥│1包   │(一)總淨重13.14公克，共取 │潘逸樺    │新北市○○區○○路194號7樓  │
│    │錠          │      │    0.74公克鑑定用罄，總餘│          │                            │
│    │            │      │    12.40公克。           │          │                            │
│    │            │      │(二)檢出四級毒品：毒品先驅│          │                            │
│    │            │      │    原料假麻黃          │          │                            │
│    │            │      │    (Pseudoephedrine)成份 │          │                            │
│    │            │      │    。                    │          │                            │
│    │            │      │(三)純度約40%，驗前純質淨 │          │                            │
│    │            │      │    重約5.25公克。        │          │                            │
│    │            │      │(見99年度訴字第334號卷三第│          │                            │
│    │            │      │19頁)                     │          │                            │
├──┼──────┼───┼─────────────┼─────┼──────────────┤
│21  │藍色不明粉末│1大包 │                          │潘逸樺    │新北市○○區○○路194號7樓  │
├──┼──────┼───┼─────────────┼─────┼──────────────┤
│22  │白色不明片狀│1包   │                          │潘逸樺    │新北市○○區○○路194號7樓  │
├──┼──────┼───┼─────────────┼─────┼──────────────┤
│23  │藍色不明粉末│1包   │                          │潘逸樺    │新北市○○區○○路194號7樓  │
├──┼──────┼───┼─────────────┼─────┼──────────────┤
│24  │白色不明塊狀│1包   │                          │潘逸樺    │新北市○○區○○路194號7樓  │
├──┼──────┼───┼─────────────┼─────┼──────────────┤
│25  │計算機      │1台   │                          │潘逸樺    │新北市○○區○○路194號7樓  │
├──┼──────┼───┼─────────────┼─────┼──────────────┤
│26  │安非他命吸食│1組   │                          │潘逸樺    │新北市○○區○○路194號7樓  │
│    │器          │      │                          │          │                            │
├──┼──────┼───┼─────────────┼─────┼──────────────┤
│27  │酒精燈      │1個   │                          │潘逸樺    │新北市○○區○○路194號7樓  │
├──┼──────┼───┼─────────────┼─────┼──────────────┤
│28  │MOTOROLA手機│1支   │                          │潘逸樺    │新北市○○區○○路194號7樓  │
│    │(內含       │      │                          │          │                            │
│    │0000000000門│      │                          │          │                            │
│    │號SIM卡1張) │      │                          │          │                            │
├──┼──────┼───┼─────────────┼─────┼──────────────┤
│29  │MUSIC手機(內│1支   │                          │潘逸樺    │新北市○○區○○路194號7樓  │
│    │含0000000000│      │                          │          │                            │
│    │門號SIM卡1張│      │                          │          │                            │
│    │)           │      │                          │          │                            │
├──┼──────┼───┼─────────────┼─────┼──────────────┤
│30  │NOKIA N83手 │1支   │                          │潘逸樺    │新北市○○區○○路194號7樓  │
│    │機(內含SIM2 │      │                          │          │                            │
│    │張)         │      │                          │          │                            │
├──┼──────┼───┼─────────────┼─────┼──────────────┤
│31  │SAMSUNG手機(│1支   │                          │潘逸樺    │新北市○○區○○路194號7樓  │
│    │內含SIM卡1張│      │                          │          │                            │
│    │)           │      │                          │          │                            │
├──┼──────┼───┼─────────────┼─────┼──────────────┤
│32  │SAMSUNG手機(│1支   │                          │潘逸樺    │新北市○○區○○路194號7樓  │
│    │內含SIM卡1張│      │                          │          │                            │
│    │)           │      │                          │          │                            │
├──┼──────┼───┼─────────────┼─────┼──────────────┤
│33  │注射針筒    │8支   │                          │潘逸樺    │新北市○○區○○路194號7樓  │
├──┼──────┼───┼─────────────┼─────┼──────────────┤
│34  │大麻        │1包   │煙草檢品1包，含第二級第24 │潘逸樺    │新北市○○區○○路194號7樓  │
│    │            │      │項毒品大麻成分，淨重1.17公│          │                            │
│    │            │      │克(驗餘淨重1.14公克，空包 │          │                            │
│    │            │      │裝袋重1.22公克)           │          │                            │
│    │            │      │(見99年度訴字第334號卷二第│          │                            │
│    │            │      │93頁)                     │          │                            │
├──┼──────┼───┼─────────────┼─────┼──────────────┤
│35  │煙草        │1包   │煙草檢品1包，含JWH-018及  │潘逸樺    │新北市○○區○○路194號7樓  │
│    │            │      │JWH-073成分，淨重0.28公克(│          │                            │
│    │            │      │驗餘淨重0.22公克，空包裝袋│          │                            │
│    │            │      │重0.51公克)(見99年度訴字第│          │                            │
│    │            │      │334 號卷二第93頁)         │          │                            │
├──┼──────┼───┼─────────────┼─────┼──────────────┤
│36  │殘渣袋      │10個  │                          │潘逸樺    │新北市○○區○○路194號7樓  │
│    │            │      │                          │          │                            │
│    │            │      │                          │          │                            │
├──┼──────┼───┼─────────────┼─────┼──────────────┤
│37  │不明粉末    │1包   │                          │潘逸樺    │新北市○○區○○路194號7樓  │
│    │            │      │                          │          │                            │
│    │            │      │                          │          │                            │
├──┼──────┼───┼─────────────┼─────┼──────────────┤
│38  │士檢暫收訴訟│1張   │                          │潘逸樺    │新北市○○區○○路194號7樓  │
│    │案款臨時收據│      │                          │          │                            │
├──┼──────┼───┼─────────────┼─────┼──────────────┤
│39  │現金新台幣  │10900 │                          │潘逸樺    │新北市○○區○○路194號7樓  │
│    │            │元    │                          │          │                            │
│    │            │      │                          │          │                            │
├──┼──────┼───┼─────────────┼─────┼──────────────┤
│40  │分裝袋(大)  │6包   │                          │潘逸樺    │新北市林口區○○○路285號14 │
│    │            │      │                          │          │樓之2                       │
├──┼──────┼───┼─────────────┼─────┼──────────────┤
│41  │電子磅秤    │1台   │                          │潘逸樺    │新北市林口區○○○路285號14 │
│    │            │      │                          │          │樓之2                       │
├──┼──────┼───┼─────────────┼─────┼──────────────┤
│42  │掌上型封口機│1台   │                          │潘逸樺    │新北市林口區○○○路285號14 │
│    │            │      │                          │          │樓之2                       │
├──┼──────┼───┼─────────────┼─────┼──────────────┤
│43  │不明白色粉末│3大包 │                          │潘逸樺    │新北市林口區○○○路285號14 │
│    │            │      │                          │          │樓之2                       │
├──┼──────┼───┼─────────────┼─────┼──────────────┤
│44  │不明白色粉末│3中包 │                          │潘逸樺    │新北市林口區○○○路285號14 │
│    │            │      │                          │          │樓之2                       │
├──┼──────┼───┼─────────────┼─────┼──────────────┤
│45  │磅秤        │1台   │                          │潘逸樺    │新北市林口區○○○路285號14 │
│    │            │      │                          │          │樓之2                       │
├──┼──────┼───┼─────────────┼─────┼──────────────┤
│46  │吸食器      │1組   │                          │潘逸樺    │新北市林口區○○○路285號14 │
│    │            │      │                          │          │樓之2                       │
├──┼──────┼───┼─────────────┼─────┼──────────────┤
│47  │鐵石磨      │3組   │                          │潘逸樺    │新北市林口區○○○路285號14 │
│    │            │      │                          │          │樓之2                       │
├──┼──────┼───┼─────────────┼─────┼──────────────┤
│48  │鐵盤        │4個   │                          │潘逸樺    │新北市林口區○○○路285號14 │
│    │            │      │                          │          │樓之2                       │
├──┼──────┼───┼─────────────┼─────┼──────────────┤
│49  │溫度計      │1支   │                          │潘逸樺    │新北市林口區○○○路285號14 │
│    │            │      │                          │          │樓之2                       │
├──┼──────┼───┼─────────────┼─────┼──────────────┤
│50  │器皿燒杯    │1個   │                          │潘逸樺    │新北市林口區○○○路285號14 │
│    │            │      │                          │          │樓之2                       │
├──┼──────┼───┼─────────────┼─────┼──────────────┤
│51  │過濾漏斗    │1個   │                          │潘逸樺    │新北市林口區○○○路285號14 │
│    │            │      │                          │          │樓之2                       │
├──┼──────┼───┼─────────────┼─────┼──────────────┤
│52  │濾紙        │1盒   │                          │潘逸樺    │新北市林口區○○○路285號14 │
│    │            │      │                          │          │樓之2                       │
└──┴──────┴───┴─────────────┴─────┴──────────────┘
附表六：被告駱博厚處扣案物品
┌──┬──────┬───┬─────────────┬─────┬──────────────┐
│編號│物品名稱    │數量  │鑑定結果                  │持有人    │查扣之處所                  │
├──┼──────┼───┼─────────────┼─────┼──────────────┤
│1   │分裝杓      │2支   │                          │駱博厚    │新北市○○區○○路25巷1號   │
├──┼──────┼───┼─────────────┼─────┼──────────────┤
│2   │分裝袋      │48個  │                          │駱博厚    │新北市○○區○○路25巷1號   │
├──┼──────┼───┼─────────────┼─────┼──────────────┤
│3   │鋁泊紙      │1個   │                          │駱博厚    │新北市○○區○○路25巷1號   │
│    │(內殘有海洛 │      │                          │          │                            │
│    │因之菸草)   │      │                          │          │                            │
├──┼──────┼───┼─────────────┼─────┼──────────────┤
│4   │LG手機(內含 │1支   │                          │駱博厚    │新北市○○區○○路25巷1號   │
│    │0000000000門│      │                          │          │                            │
│    │號SIM卡1張) │      │                          │          │                            │
├──┼──────┼───┼─────────────┼─────┼──────────────┤
│5   │SONY        │1支   │                          │駱博厚    │新北市○○區○○路25巷1號   │
│    │ERICSSON手機│      │                          │          │                            │
│    │(內含       │      │                          │          │                            │
│    │0000000000門│      │                          │          │                            │
│    │號SIM卡1張) │      │                          │          │                            │
└──┴──────┴───┴─────────────┴─────┴──────────────┘
附表七：通訊監察譯文
┌─┬───┬──┬─────┬─────┬────┬───────────┬────┐
│編│本判決│起訴│監聽對象  │監聽對象  │通聯時間│通訊監察譯文內容      │卷證頁次│
│號│附表及│書附│(A) 及使用│(B) 及使用│        │                      │        │
│  │編號  │表編│電話      │電話      │        │                      │        │
│  │      │號  │          │          │        │                      │        │
├─┼───┼──┼─────┼─────┼────┼───────────┼────┤
│一│附表一│12  │潘逸樺    │朱鐘盛    │99年3 月│A:喂!                 │99偵1101│
│  │編號一│    │0000000000│0000000000│14日02時│B:喂! 我小朱! 我到了  │4 卷三第│
│  │      │    │          │          │22分55秒│A:喔好!               │11-12 頁│
│  │      │    │          │          ├────┼───────────┤        │
│  │      │    │          │          │99年3 月│A:喂!                 │        │
│  │      │    │          │          │14日02時│B:喂!你到了嗎?        │        │
│  │      │    │          │          │52分09秒│A:啊?                 │        │
│  │      │    │          │          │        │B:我老大說很難過!     │        │
│  │      │    │          │          │        │A:甘苦! 要到了你等我一│        │
│  │      │    │          │          │        │  下! 你在那麼? 同款那│        │
│  │      │    │          │          │        │  嗎?                 │        │
│  │      │    │          │          │        │B:嗯!                 │        │
│  │      │    │          │          │        │A:多少?               │        │
│  │      │    │          │          │        │B:你老大不是有和你說! │        │
│  │      │    │          │          │        │A:我大仔在睡覺啊!     │        │
│  │      │    │          │          │        │B:拿15給我啦!         │        │
│  │      │    │          │          │        │A:好好好好!           │        │
│  │      │    │          │          ├────┼───────────┤        │
│  │      │    │          │          │99年3 月│A:喂!                 │        │
│  │      │    │          │          │14日02時│B:鬥陣仔! 甘可以換別地│        │
│  │      │    │          │          │57分23秒│  方?                 │        │
│  │      │    │          │          │        │A:好啊!               │        │
│  │      │    │          │          │        │B:我感覺這邊怪怪的!   │        │
│  │      │    │          │          ├────┼───────────┤        │
│  │      │    │          │          │99年3 月│A:你在那?             │        │
│  │      │    │          │          │14日03時│B:我到民權了! 這一間萊│        │
│  │      │    │          │          │10分34秒│  爾富                │        │
│  │      │    │          │          │        │A:你在萊爾富就好!     │        │
├─┼───┼──┼─────┼─────┼────┼───────────┼────┤
│二│附表一│22  │潘逸樺    │駱博厚    │99年3 月│A:喂                  │99偵9967│
│  │編號二│    │0000000000│0000000000│17日03時│B:他沒你電話已經到咧他│卷第26頁│
│  │      │    │          │          │45分44秒│  沒你電話            │        │
│  │      │    │          │          │        │A:沒電話              │        │
│  │      │    │          │          │        │B:他電話都洗掉了      │        │
│  │      │    │          │          │        │A:大ㄟ我跟你說現男生不│        │
│  │      │    │          │          │        │  多…真的不多        │        │
│  │      │    │          │          │        │B:好…用下下夠用就好  │        │
│  │      │    │          │          │        │A:我大ㄟ那也剩不多…腳│        │
│  │      │    │          │          │        │  有比較好嗎          │        │
│  │      │    │          │          │        │B:有咧…馬偕亂說要開刀│        │
│  │      │    │          │          │        │  你娘78…他人在那    │        │
│  │      │    │          │          │        │A:好咧                │        │
│  │      │    │          │          │        │B:快過去              │        │
│  │      │    │          │          │        │A:好                  │        │
│  │      ├──┼─────┼─────┼────┼───────────┼────┤
│  │      │13  │潘逸樺    │朱鐘盛    │99年3 月│A:喂                  │99偵1101│
│  │      │    │0000000000│0000000000│17日03時│B:喂，我小朱          │4 卷三第│
│  │      │    │          │          │48分09秒│A:你去旁有一家豆漿店先│12 頁   │
│  │      │    │          │          │        │  叫一杯豆漿我等一下過│        │
│  │      │    │          │          │        │  去                  │        │
│  │      │    │          │          │        │B:好                  │        │
├─┼───┼──┼─────┼─────┼────┼───────────┼────┤
│三│附表一│23  │潘逸樺    │駱博厚    │99年3 月│A:喂                  │99偵9967│
│  │編號三│    │0000000000│0000000000│21日02時│B:我過去找你女生一個  │卷第27頁│
│  │      │    │          │          │00分23秒│A:好咧                │        │
│  │      │    │          │          │        │B:要在那…路口那天吃麵│        │
│  │      │    │          │          │        │  那                  │        │
│  │      │    │          │          │        │A:不要                │        │
│  │      │    │          │          │        │B:不然那              │        │
│  │      │    │          │          │        │A:民族民權路口        │        │
│  │      │    │          │          ├────┼───────────┤        │
│  │      │    │          │          │99年3 月│A:喂                  │        │
│  │      │    │          │          │21日02時│B:你聽我說他現出發    │        │
│  │      │    │          │          │00分23秒│A:大ㄟ我還有事…誰過來│        │
│  │      │    │          │          │        │B:小朱…男生拿一點過  │        │
│  │      │    │          │          │        │  來                  │        │
│  │      │    │          │          │        │A:都沒，從那天就沒咧  │        │
│  │      │    │          │          │        │B:他等一下過去別睡著  │        │
│  │      │    │          │          │        │A:好                  │        │
│  │      ├──┼─────┼─────┼────┼───────────┼────┤
│  │      │14  │潘逸樺    │朱鐘盛    │99年3 月│A:喂                  │99偵110 │
│  │      │    │0000000000│0000000000│21日03時│B:我到咧…            │4 卷三第│
│  │      │    │          │          │51分48秒│A:全家                │12頁    │
│  │      │    │          │          │        │                      │        │
│  │      │    │          │          │        │                      │        │
├─┼───┼──┼─────┼─────┼────┼───────────┼────┤
│四│附表一│18  │潘逸樺    │駱博厚    │99年2 月│A:喂!大仔!            │99偵9967│
│  │編號四│    │0000000000│0000000000│21日05時│B:他有和你聯絡嗎?     │卷第24頁│
│  │      │    │          │          │09分32秒│A:誰?                 │        │
│  │      │    │          │          │        │B:你們董仔!           │        │
│  │      │    │          │          │        │A:按怎?               │        │
│  │      │    │          │          │        │B:我剛有打給他講問看你│        │
│  │      │    │          │          │        │  那不知道有沒有?     │        │
│  │      │    │          │          │        │A:男的還女的?         │        │
│  │      │    │          │          │        │B:二樣都要!           │        │
│  │      │    │          │          │        │A:欠一項!一項沒啊!    │        │
│  │      │    │          │          │        │B:欠一項沒有喔? 欠女的│        │
│  │      │    │          │          │        │  ? 男的?             │        │
│  │      │    │          │          │        │A:男的啦!             │        │
│  │      │    │          │          │        │B:欠男的喔?           │        │
│  │      │    │          │          │        │A:嗯!按怎?            │        │
│  │      │    │          │          │        │B:你有要下去拿嗎?     │        │
│  │      │    │          │          │        │A:現在沒有要卡晚點啦! │        │
│  │      │    │          │          │        │B:給他拿啊!           │        │
│  │      │    │          │          │        │A:他那那有!沒有啦!    │        │
│  │      │    │          │          │        │B:差不多多久?         │        │
│  │      │    │          │          │        │A:我不知道要等人家過來│        │
│  │      │    │          │          │        │  啊!                 │        │
│  │      │    │          │          ├────┼───────────┤        │
│  │      │    │          │          │99年2 月│A:喂!                 │        │
│  │      │    │          │          │21日05時│B:我有跟他說好了你下來│        │
│  │      │    │          │          │15分38秒│  一趟!               │        │
│  │      │    │          │          │        │A:在那裡?             │        │
│  │      │    │          │          │        │B:你到淡水街上在打給我│        │
│  │      │    │          │          │        │  !                   │        │
│  │      │    │          │          │        │A:好我到淡水再打給你  │        │
│  │      │    │          │          │        │B:你到捷運站再打給我  │        │
│  │      │    │          │          ├────┼───────────┤        │
│  │      │    │          │          │99年2 月│A:我到文化路了!       │        │
│  │      │    │          │          │21日06時│B:你在OK門口等, 我叫人│        │
│  │      │    │          │          │36分38秒│  過去! 你車號幾號?   │        │
│  │      │    │          │          │        │A:我看一下!3901       │        │
│  │      │    │          │          │        │B:3901你在OK門口等!   │        │
│  │      │    │          │          │        │A:好好!               │        │
│  │      │    │          │          ├────┼───────────┤        │
│  │      │    │          │          │99年2 月│A:喂! 大仔! 你還在那嗎│        │
│  │      │    │          │          │21日10時│  ?                   │        │
│  │      │    │          │          │25分51秒│B:嘿對!               │        │
│  │      │    │          │          │        │A:啊我到了!           │        │
│  │      │    │          │          │        │B:到了直接過來啊! 你知│        │
│  │      │    │          │          │        │  道地方吧!           │        │
│  │      │    │          │          │        │A:不太知道我走看看!   │        │
│  │      │    │          │          │        │B:我叫人出去!         │        │
│  │      │    │          │          │        │A:好啦!               │        │
├─┼───┼──┼─────┼─────┼────┼───────────┼────┤
│五│附表一│20  │潘逸樺    │駱博厚    │99年3 月│A:大ㄟ，要…          │99偵9967│
│  │編號五│    │0000000000│0000000000│4 日23時│B:女生，女生          │卷第25頁│
│  │      │    │          │          │37分37秒│A:1嗎                 │        │
│  │      │    │          │          │        │B:嗯                  │        │
│  │      │    │          │          │        │A:你要叫人下來，一樣那│        │
│  │      │    │          │          │        │  裏嗎                │        │
│  │      │    │          │          │        │B:你說那裏再講一下    │        │
│  │      │    │          │          │        │A:三民路              │        │
│  │      │    │          │          │        │B:蘆洲三民路          │        │
│  │      │    │          │          │        │A:等一下              │        │
│  │      │    │          │          │        │B:三民路賣水果那，下去│        │
│  │      │    │          │          │        │  打給你              │        │
│  │      │    │          │          │        │A:好                  │        │
├─┼───┼──┼─────┼─────┼────┼───────────┼────┤
│六│附表一│21  │潘逸樺    │駱博厚    │99年3 月│B:阿華，你在忙嗎      │99偵9967│
│  │編號六│    │0000000000│0000000000│5 日23時│A:嗯                  │卷第25-2│
│  │      │    │          │          │35分40秒│B:我叫人下去          │6 頁    │
│  │      │    │          │          │        │A:現在                │        │
│  │      │    │          │          │        │B:嗯                  │        │
│  │      │    │          │          │        │A:我現在不在那，我剛出│        │
│  │      │    │          │          │        │  去，晚一點好嗎      │        │
│  │      │    │          │          │        │B:多晚跟我講一下      │        │
│  │      │    │          │          │        │A:現在要12點了        │        │
│  │      │    │          │          │        │B:對                  │        │
│  │      │    │          │          │        │A:你現在在那          │        │
│  │      │    │          │          │        │B:我在上面家          │        │
│  │      │    │          │          │        │A:我現在回到自己家    │        │
│  │      │    │          │          │        │B:是ㄚ                │        │
│  │      │    │          │          │        │A:嗯                  │        │
│  │      │    │          │          │        │B:叫一個出來一下      │        │
│  │      │    │          │          │        │A:嗯                  │        │
│  │      │    │          │          │        │B:男的                │        │
│  │      │    │          │          │        │A:好，大ㄟ你等我一下  │        │
│  │      │    │          │          │        │B:要我等多久你要講    │        │
│  │      │    │          │          │        │A:現在外面很多那個    │        │
│  │      │    │          │          │        │B:嗯，不然你看在那都好│        │
│  │      │    │          │          │        │A:你那都沒有了嗎      │        │
│  │      │    │          │          │        │B:對，都沒有了        │        │
│  │      │    │          │          ├────┼───────────┤        │
│  │      │    │          │          │99年3 月│B:好了嗎              │        │
│  │      │    │          │          │6 日02時│A:還沒好，那有那麼快的│        │
│  │      │    │          │          │21分38秒│B:你剛睡起來嗎        │        │
│  │      │    │          │          │        │A:那有                │        │
│  │      │    │          │          │        │B:要回來了嗎，好了嗎  │        │
│  │      │    │          │          │        │A:我現在開車回去拿    │        │
│  │      │    │          │          │        │B:你好打電話給我      │        │
│  │      │    │          │          │        │A:你叫他下來          │        │
│  │      │    │          │          │        │B:多久，我叫他從大漢橋│        │
│  │      │    │          │          │        │  下去，時間上        │        │
│  │      │    │          │          │        │A:好                  │        │
│  │      │    │          │          │        │B:一樣那地方，果菜市場│        │
│  │      │    │          │          │        │A:你不要亂講，要講一  │        │
│  │      │    │          │          │        │  攤賣水果那          │        │
│  │      │    │          │          │        │B:好                  │        │
│  │      │    │          │          ├────┼───────────┤        │
│  │      │    │          │          │99年3 月│B:你好了嗎            │        │
│  │      │    │          │          │6 日03時│A:我要到了            │        │
│  │      │    │          │          │31分08秒│B:他們到了，已經出去很│        │
│  │      │    │          │          │        │  久了                │        │
│  │      │    │          │          │        │A:你不是叫我打給你才  │        │
│  │      │    │          │          │        │B:沒關係，你到了嗎    │        │
│  │      │    │          │          │        │A:現在才快要到家而已  │        │
│  │      │    │          │          │        │B:現才要到家，我叫他們│        │
│  │      │    │          │          │        │  等一下              │        │
│  │      │    │          │          │        │A:好                  │        │
│  │      │    │          │          │        │B:我給你講，我現在不夠│        │
│  │      │    │          │          │        │  ，我拿33給他而已    │        │
│  │      │    │          │          │        │A:拿33，你打電話給我大│        │
│  │      │    │          │          │        │  ㄟ講一下            │        │
│  │      │    │          │          │        │B:沒關係，你跟他講一下│        │
│  │      │    │          │          │        │  就好                │        │
│  │      │    │          │          │        │A:好                  │        │
├─┼───┼──┼─────┼─────┼────┼───────────┼────┤
│七│附表一│25  │潘逸樺    │駱博厚    │99年4 月│A:喂                  │99偵9967│
│  │編號七│    │0000000000│0000000000│19日04時│B:喂                  │卷第28-2│
│  │      │    │          │          │03分09秒│A:喂哈囉你好          │9 頁    │
│  │      │    │          │          │        │B:ㄟ男生男生          │        │
│  │      │    │          │          │        │A:欸安怎各來各來      │        │
│  │      │    │          │          │        │B:你要來喔            │        │
│  │      │    │          │          │        │A:沒咧                │        │
│  │      │    │          │          │        │B:好阿看要到那我過去  │        │
│  │      │    │          │          │        │A:今天禮拜狗兒比較多  │        │
│  │      │    │          │          │        │B:不會我過去          │        │
│  │      │    │          │          │        │A:那你多久            │        │
│  │      │    │          │          ├────┼───────────┤        │
│  │      │    │          │          │99年4 月│B:看在那裡你說        │        │
│  │      │    │          │          │19日04時│A:在那個我跟你說      │        │
│  │      │    │          │          │03分09秒│B:一樣全家那          │        │
│  │      │    │          │          │        │A:我們那全家右轉      │        │
│  │      │    │          │          │        │B:還要右轉            │        │
│  │      │    │          │          │        │A:就全家旁邊那條右轉  │        │
│  │      │    │          │          │        │B:旁邊那條右轉直走萊爾│        │
│  │      │    │          │          │        │  富                  │        │
│  │      │    │          │          │        │A:你多久會到          │        │
│  │      │    │          │          ├────┼───────────┤        │
│  │      │    │          │          │99年4 月│A:喂                  │        │
│  │      │    │          │          │19日04時│B:喂                  │        │
│  │      │    │          │          │23分19秒│A:大ㄟ你在那          │        │
│  │      │    │          │          │        │B:我要出門咧          │        │
│  │      │    │          │          │        │A:你說要甚麼          │        │
│  │      │    │          │          │        │B:男生一個            │        │
│  │      │    │          │          │        │A:我要拿去喔          │        │
│  │      │    │          │          │        │B:免我車來咧要出去咧  │        │
│  │      │    │          │          │        │A:好，好ㄚ            │        │
├─┼───┼──┼─────┼─────┼────┼───────────┼────┤
│八│附表一│26  │潘逸樺    │駱博厚    │99年4 月│A:喂大ㄟ              │99偵9967│
│  │編號八│    │0000000000│0000000000│20日00時│B:我現過去女生帶3 個  │卷第29頁│
│  │      │    │          │          │28分58秒│A:怎樣…現在我剛回來  │        │
│  │      │    │          │          │        │B:女生要帶3個         │        │
│  │      │    │          │          │        │A:晚一點好嗎我剛回來  │        │
│  │      │    │          │          │        │B:哈哈回家我先過去…跟│        │
│  │      │    │          │          │        │  你又沒關係          │        │
│  │      │    │          │          │        │A:我過過去看一看      │        │
│  │      │    │          │          │        │B:你要過來這…沒咧，我│        │
│  │      │    │          │          │        │  先跟別人約          │        │
│  │      │    │          │          │        │A:你都這樣            │        │
│  │      │    │          │          │        │B:我跟你講，較晚我把你│        │
│  │      │    │          │          │        │  調出來              │        │
│  │      │    │          │          │        │A:較晚要我調回        │        │
│  │      │    │          │          │        │B:我現要弄給別人      │        │
│  │      │    │          │          │        │A:你打給他            │        │
│  │      │    │          │          │        │B:我現撥給他          │        │
│  │      │    │          │          │        │A:我不在我不是跟你說我│        │
│  │      │    │          │          │        │  剛回到家            │        │
│  │      │    │          │          │        │B:我現趕緊打給他      │        │
├─┼───┼──┼─────┼─────┼────┼───────────┼────┤
│九│附表一│27  │潘逸樺    │駱博厚    │99年5 月│A:喂我誰你知嗎        │99偵9967│
│  │編號九│    │0000000000│0000000000│8 日23時│B:阿樹                │卷第31頁│
│  │      │    │          │          │52分50秒│A:沒咧，喔你說要拿…17│        │
│  │      │    │          │          │        │  下去                │        │
│  │      │    │          │          │        │B:拿一萬七下去        │        │
│  │      │    │          │          │        │A:你何時要            │        │
│  │      │    │          │          │        │B:他說1點多           │        │
│  │      │    │          │          │        │A:誰跟你說…          │        │
│  │      │    │          │          │        │B:那個                │        │
│  │      │    │          │          │        │A:他跟你說那這時間…那│        │
│  │      │    │          │          │        │  你那時有空          │        │
│  │      │    │          │          │        │B:我也差不多          │        │
│  │      │    │          │          │        │A:不然你現過來…你到…│        │
│  │      │    │          │          │        │  來爾富…豆漿店旁    │        │
│  │      │    │          │          │        │B:好好                │        │
│  │      │    │          │          ├────┼───────────┤        │
│  │      │    │          │          │99年5 月│A:喂                  │        │
│  │      │    │          │          │9 日04時│B:還沒到…我叫計程車載│        │
│  │      │    │          │          │43分31秒│  他                  │        │
│  │      │    │          │          │        │A:我叫人家等          │        │
│  │      │    │          │          │        │B:等一下              │        │
│  │      │    │          │          │        │A:不是酒醉…先給我休息│        │
│  │      │    │          │          │        │  ，天亮在說          │        │
│  │      │    │          │          │        │B:好                  │        │
│  │      │    │          │          ├────┼───────────┤        │
│  │      │    │          │          │99年5 月│A:喂                  │        │
│  │      │    │          │          │9 日15時│B:稍等車還沒回來      │        │
│  │      │    │          │          │03分40秒│A:我跟人家說3點半     │        │
│  │      │    │          │          │        │B:現幾點              │        │
│  │      │    │          │          │        │A:3點07分             │        │
│  │      │    │          │          │        │B:來得及              │        │
│  │      │    │          │          │        │A:你知那嗎            │        │
│  │      │    │          │          │        │B:85度C               │        │
│  │      │    │          │          │        │A:那一家              │        │
│  │      │    │          │          │        │B:我知民族路那家      │        │
│  │      │    │          │          │        │A:三點半在那邊等      │        │
│  │      │    │          │          │        │B:我知                │        │
├─┼───┼──┼─────┼─────┼────┼───────────┼────┤
│十│附表一│29  │潘逸樺    │翁進川    │99年6 月│B:喂!我小朱他朋友啦!  │99偵1101│
│  │編號十│    │0000000000│0000000000│17日01時│A:喂!                 │4 卷一第│
│  │      │    │          │          │36分21秒│B:小朱今天有打電話給你│231-232 │
│  │      │    │          │          │        │  嗎?                 │頁      │
│  │      │    │          │          │        │A:沒有!               │        │
│  │      │    │          │          │        │B:今天沒打給你但是他有│        │
│  │      │    │          │          │        │  跟我說要打給你耶!   │        │
│  │      │    │          │          │        │A:沒打!               │        │
│  │      │    │          │          │        │B:沒打喔! 你是說要約他│        │
│  │      │    │          │          │        │  出來聊天喔?         │        │
│  │      │    │          │          │        │A:看他要怎樣啊! 啊給我│        │
│  │      │    │          │          │        │  說要延叫我幾天時間給│        │
│  │      │    │          │          │        │  他我也給他了, 現在看│        │
│  │      │    │          │          │        │  他要怎樣了!         │        │
│  │      │    │          │          │        │B:喔! 可能這條要解決啦│        │
│  │      │    │          │          │        │  …                  │        │
│  │      │    │          │          │        │A:嗯!                 │        │
│  │      │    │          │          │        │B:我今天有打給他他說要│        │
│  │      │    │          │          │        │  打給你!             │        │
│  │      │    │          │          │        │A:沒打啦!             │        │
│  │      │    │          │          │        │B:他跟我說打都沒通啦! │        │
│  │      │    │          │          │        │A:沒通因為我沒開機!   │        │
│  │      │    │          │          │        │B:ㄟ來去找你會剛好嗎? │        │
│  │      │    │          │          │        │A:不會剛好!           │        │
│  │      │    │          │          │        │B:阿不然這2天…       │        │
│  │      │    │          │          │        │A:若好我再打給妳啦!   │        │
│  │      │    │          │          ├────┼───────────┤        │
│  │      │    │          │          │99年6 月│A:喂!你過來多久會到?  │        │
│  │      │    │          │          │17日09時│B:你誰?               │        │
│  │      │    │          │          │22分26秒│A:我誰…我啊!         │        │
│  │      │    │          │          │        │B:啊? 喔喔喔! ㄟ我車朋│        │
│  │      │    │          │          │        │  友駛去咧!           │        │
│  │      │    │          │          │        │A:要怎樣?坐車來呀!    │        │
│  │      │    │          │          │        │B:坐車喔?你對面那喔!  │        │
│  │      │    │          │          │        │A:對面…              │        │
│  │      │    │          │          │        │B:我們常去那的嗎?     │        │
│  │      │    │          │          │        │A:還沒到那!           │        │
│  │      │    │          │          │        │B:卡晚一時好嗎? 因為我│        │
│  │      │    │          │          │        │  還要收一點，我身上只│        │
│  │      │    │          │          │        │  有一點…            │        │
│  │      │    │          │          │        │A:看你啊!             │        │
│  │      │    │          │          │        │B:嗯啦會卡晚一時一些錢│        │
│  │      │    │          │          │        │  給他們拿去了!       │        │
│  │      │    │          │          │        │A:好啊好!             │        │
│  │      │    │          │          │        │B:爐沒收靠近來我現在一│        │
│  │      │    │          │          │        │  點而已!             │        │
│  │      │    │          │          │        │A:好啊!               │        │
│  │      │    │          │          │        │B:就是那擋一點了!     │        │
│  │      │    │          │          │        │A:要多久?             │        │
│  │      │    │          │          │        │B:差不多要午後!       │        │
│  │      │    │          │          │        │A:喔好好好!           │        │
│  │      │    │          │          ├────┼───────────┤        │
│  │      │    │          │          │99年6 月│B:朋友我是兩齒，我到了│        │
│  │      │    │          │          │17日14時│                      │        │
│  │      │    │          │          │14分19秒│                      │        │
├─┼───┼──┼─────┼─────┼────┼───────────┼────┤
│十│附表一│10  │潘逸樺    │朱鐘盛    │99年3 月│B:我小朱，我現在來到三│99偵1101│
│一│編號十│    │0000000000│0000000000│5 日00時│  民路水果這          │4 卷三第│
│  │一    │    │          │          │20分32秒│A:你到了，等一下我過去│11頁    │
│  │      │    │          │          │        │B:好                  │        │
│  │      │    │          │          │        │                      │        │
│  │      │    │          │          │        │                      │        │
├─┼───┼──┼─────┼─────┼────┼───────────┼────┤
│十│附表一│11  │潘逸樺    │朱鐘盛    │99年3 月│A:喂                  │99偵1101│
│二│編號十│    │0000000000│0000000000│8 日02時│B:我小朱…怎還沒到    │4 卷三第│
│  │二    │    │          │          │3分39秒 │A:人去很久            │11頁    │
│  │      │    │          │          │        │B:我這等很久          │        │
│  │      │    │          │          │        │A:你在等一下          │        │
│  │      │    │          │          ├────┼───────────┤        │
│  │      │    │          │          │99年3 月│A:喂                  │        │
│  │      │    │          │          │8 日02時│B:在門這              │        │
│  │      │    │          │          │11分38秒│A:剛走錯路            │        │
│  │      │    │          │          │        │B:好                  │        │
│  │      │    │          │          ├────┼───────────┤        │
│  │      │    │          │          │99年3 月│A:喂                  │        │
│  │      │    │          │          │8 日02時│B:怎沒看見            │        │
│  │      │    │          │          │25分57秒│A:它說開錯路你等一下  │        │
│  │      │    │          │          │        │B:喔                  │        │
│  │      │    │          │          │        │A:不好意思            │        │
│  │      │    │          │          ├────┼───────────┤        │
│  │      │    │          │          │99年3 月│A:到沒                │        │
│  │      │    │          │          │8 日02時│B:還沒                │        │
│  │      │    │          │          │34分16秒│A:搞甚麼**            │        │
│  │      │    │          │          │        │B:不好意思            │        │
│  │      │    │          │          ├────┼───────────┤        │
│  │      │    │          │          │99年3 月│A:喂你先回            │        │
│  │      │    │          │          │8 日02時│B:他找不到路          │        │
│  │      │    │          │          │37分45秒│A:我隨後到            │        │
│  │      │    │          │          │        │B:好                  │        │
├─┼───┼──┼─────┼─────┼────┼───────────┼────┤
│十│附表一│15  │潘逸樺    │朱鐘盛    │99年5 月│A:怎樣                │99偵1101│
│三│編號十│    │0000000000│0000000000│9 日05時│B:喂你分好沒我半個鐘頭│4 卷三第│
│  │三    │    │          │          │28分24秒│  過去                │13頁    │
│  │      │    │          │          │        │A:我怕說咧            │        │
│  │      │    │          │          │        │B:我番社這，我等一下過│        │
│  │      │    │          │          │        │  去                  │        │
│  │      │    │          │          │        │A:多久                │        │
│  │      │    │          │          │        │B:我現過去            │        │
│  │      │    │          │          │        │A:快一點              │        │
│  │      │    │          │          │        │B:好                  │        │
│  │      │    │          │          ├────┼───────────┤        │
│  │      │    │          │          │99年5 月│A:喂                  │        │
│  │      │    │          │          │9 日05時│B:我下成蘆橋          │        │
│  │      │    │          │          │58分30秒│A:哭夭到咧在打        │        │
│  │      │    │          │          │        │B:好                  │        │
│  │      │    │          │          ├────┼───────────┤        │
│  │      │    │          │          │99年5 月│A:嗯                  │        │
│  │      │    │          │          │9 日06時│B:我到咧              │        │
│  │      │    │          │          │01分03秒│A:等我一下            │        │
│  │      │    │          │          ├────┼───────────┤        │
│  │      │    │          │          │99年5 月│B:我到了。            │        │
│  │      │    │          │          │9 日06時│                      │        │
│  │      │    │          │          │13分32秒│                      │        │
├─┼───┼──┼─────┼─────┼────┼───────────┼────┤
│十│附表一│24  │潘逸樺    │駱博厚    │99年4 月│A:喂                  │99偵9967│
│四│編號十│    │0000000000│0000000000│16日16時│B:喂去找你那天的那個  │卷第28頁│
│  │四    │    │          │          │06分31秒│A:好好                │        │
│  │      │    │          │          │        │B:我到打給你          │        │
│  │      │    │          │          │        │A:好                  │        │
│  │      │    │          │          ├────┼───────────┤        │
│  │      │    │          │          │99年4 月│A:喂                  │        │
│  │      │    │          │          │16日17時│B:我到咧              │        │
│  │      │    │          │          │00分48秒│A:你兜位              │        │
│  │      │    │          │          │        │B:昨天那              │        │
│  │      │    │          │          │        │A:喂喂…              │        │
│  │      │    │          │          ├────┼───────────┤        │
│  │      │    │          │          │99年4 月│A:喂大ㄟ你過來一些    │        │
│  │      │    │          │          │16日17時│B:好那裡              │        │
│  │      │    │          │          │02分07秒│A:你過來一些看見過學校│        │
│  │      │    │          │          │        │  頭一間全家          │        │
│  │      │    │          │          │        │B:我我們吃麵那條在進去│        │
│  │      │    │          │          │        │  對不對              │        │
│  │      │    │          │          │        │A:對對                │        │
├─┼───┼──┼─────┼─────┼────┼───────────┼────┤
│十│附表二│19  │潘逸樺    │駱博厚    │99年2 月│A:喂大ㄟ              │99偵9967│
│五│編號一│    │0000000000│0000000000│26日00時│B:你們人在那…我人在上│卷第25頁│
│  │      │    │          │          │10分50秒│  面                  │        │
│  │      │    │          │          │        │A:上面沒住            │        │
│  │      │    │          │          │        │B:我要男生            │        │
│  │      │    │          │          │        │A:我跑一趟            │        │
│  │      │    │          │          │        │B:你大ㄟ電話停話      │        │
│  │      │    │          │          │        │A:我不知              │        │
│  │      │    │          │          │        │B:如有新電話說一下    │        │
│  │      │    │          │          │        │A:好ㄚ                │        │
│  │      │    │          │          │        │B:你先給我那個        │        │
│  │      │    │          │          │        │A:我跟我大ㄟ說        │        │
│  │      │    │          │          ├────┼───────────┤        │
│  │      │    │          │          │99年2 月│A:大ㄟ你有辦法起來    │        │
│  │      │    │          │          │26日01時│B:我一個人怎麼過去    │        │
│  │      │    │          │          │14分56秒│A:我大ㄟ叫你來聊天    │        │
│  │      │    │          │          │        │B:你說我知道          │        │
│  │      │    │          │          │        │A:你有處理嗎（何吉正接│        │
│  │      │    │          │          │        │  聽）                │        │
│  │      │    │          │          │        │B:我也敢…出門坐輪椅…│        │
│  │      │    │          │          │        │A:那要怎麼辦          │        │
│  │      │    │          │          │        │B:明要去醫院開刀      │        │
│  │      │    │          │          │        │A:嗯                  │        │
│  │      │    │          │          │        │B:我說工作事…        │        │
│  │      │    │          │          │        │A:安排這禮拜可以…這樣│        │
│  │      │    │          │          │        │  才會大富…你只要那個│        │
│  │      │    │          │          │        │B:ㄟ叫阿華幫我拿起來一│        │
│  │      │    │          │          │        │  下                  │        │
│  │      │    │          │          │        │A:好                  │        │
├─┼───┼──┼─────┼─────┼────┼───────────┼────┤
│十│附表二│28  │潘逸樺    │駱博厚    │99年5 月│A:喂                  │99偵9967│
│六│編號二│    │0000000000│0000000000│21日00時│B:你大ㄟ              │卷第33頁│
│  │      │    │          │          │19分37秒│A:在睡咧              │        │
│  │      │    │          │          │        │B:我要過去你跟他叫一下│        │
│  │      │    │          │          │        │A:你稍等（何吉正接話  │        │
│  │      │    │          │          │        │  ）                  │        │
│  │      │    │          │          │        │B:喂我現過去三個查牟  │        │
│  │      │    │          │          │        │A:好阿                │        │
│  │      │    │          │          │        │B:我直接過去我沒電    │        │
│  │      │    │          │          │        │A:好直接或打電話都可以│        │
│  │      │    │          │          │        │B:好                  │        │
│  │      │    │          │          ├────┼───────────┤        │
│  │      │    │          │          │99年5 月│A:喂                  │        │
│  │      │    │          │          │21日21時│B:你大ㄟ              │        │
│  │      │    │          │          │04分41秒│A:在睡咧              │        │
│  │      │    │          │          │        │B:叫一下              │        │
│  │      │    │          │          │        │A:安怎（何吉正接話）  │        │
│  │      │    │          │          │        │B:喂我現過去三個查牟  │        │
│  │      │    │          │          │        │A:好阿                │        │
│  │      │    │          │          │        │B:我直接過去我沒電    │        │
│  │      │    │          │          │        │A:好直接或打電話都可以│        │
│  │      │    │          │          │        │B:好                  │        │
├─┼───┼──┼─────┼─────┼────┼───────────┼────┤
│十│附表三│33  │駱博厚    │黃俊明    │99年5 月│A:喂                  │99偵9967│
│七│編號一│    │0000000000│0000000000│9 日15時│B:我到咧              │卷第37頁│
│  │      │    │          │          │12分47秒│A:從前門              │        │
│  │      │    │          │          │        │B:好                  │        │
│  │      │    │          │          ├────┼───────────┼────┤
│  │      │    │          │          │99年5 月│A:喂                  │99偵9967│
│  │      │    │          │          │9 日23時│B:大ㄟ黑鬼欠你多少我叫│卷第39頁│
│  │      │    │          │          │20分07秒│  他拿給我            │        │
│  │      │    │          │          │        │A:好…你那多少        │        │
│  │      │    │          │          │        │B:一萬多              │        │
│  │      │    │          │          │        │A:一萬多你問阿利半個錢│        │
│  │      │    │          │          │        │  好沒如好要去拿咧    │        │
│  │      │    │          │          │        │B:好                  │        │
├─┼───┼──┼─────┼─────┼────┼───────────┼────┤
│十│附表三│35  │駱博厚    │黃俊明    │99年5 月│A:喂                  │99偵9967│
│八│編號二│    │0000000000│0000000000│12日05時│B:老兄你誰在那…你有男│卷第42頁│
│  │      │    │          │          │27分19秒│  生嗎                │        │
│  │      │    │          │          │        │A:沒有你就不給我      │        │
│  │      │    │          │          │        │B:我車壞咧我用走路的  │        │
│  │      │    │          │          │        │A:為你買一下早餐      │        │
│  │      │    │          │          │        │B:好                  │        │
├─┼───┼──┼─────┼─────┼────┼───────────┼────┤
│十│附表四│34  │駱博厚    │黃俊明    │99年5 月│A:喂                  │99偵9967│
│九│編號一│    │0000000000│0000000000│11日15時│B:大ㄟ黑鬼            │卷第41頁│
│  │      │    │          │          │02分10秒│A:走咧你有要過來      │        │
│  │      │    │          │          │        │B:還沒                │        │
│  │      │    │          │          │        │A:等你拿涼的過來      │        │
│  │      │    │          │          │        │B:好                  │        │
│  │      │    │          │          │        │A:涼的你知嗎          │        │
│  │      │    │          │          │        │B:好                  │        │
└─┴───┴──┴─────┴─────┴────┴───────────┴────┘